【裁判字號】    97,上訴,1742
【裁判日期】    990331
【裁判案由】    違反毒品危害防制條例
【裁判全文】
臺灣高等法院高雄分院刑事判決        97年度上訴字第1742號
上  訴  人
即  被  告  子○○
選任辯護人  陳炳彰律師
上  訴  人
即  被  告  戊○○
            乙○○
共      同
選任辯護人  曾慶雲律師
上列上訴人等因違反毒品危害防制條例案件，不服臺灣澎湖地方
法院97年度訴字第22號中華民國97年8 月29日第一審判決（起訴
案號：臺灣澎湖地方法院檢察署97年度偵字第24、25、38、73、
94、97、140 、262 、294 、295 、307 、320 、321 、322 、
323、366 號），提起上訴，本院判決如下：
    主  文
原判決關於戊○○部分、子○○販賣第二級毒品部及其定執行刑
部分均撤銷。
戊○○販賣第二級毒品，各處如附表一編號1 、編號2 所示之宣
告刑，應執行有期徒刑捌年陸月，扣案之門號0000000000號行動
電話壹支（含SIM 卡壹張）沒收；未扣案之販賣毒品所得新台幣
陸仟元沒收，如全部或一部不能沒收時，以其財產抵償之。其他
被訴販賣第二級毒品部分均無罪。
子○○販賣第二級毒品，各處如附表二編號1 至18、編號20至22
、編號24至49、編號51至54所示之宣告刑。
其他上訴駁回。
子○○上開撤銷改判所處之刑暨上訴駁回如附表二編號19、23、
50所示轉讓禁藥所處之刑部分，應執行有期徒刑陸年拾月，扣案
門號0000000000號行動電話壹支（含SIM 卡壹張）沒收；未扣案
之門號0000000000號行動電話壹支（含SIM 卡壹張）沒收，如全
部或一部不能沒收時，追徵其價額或以其財產抵償之；未扣案販
賣如附表二編號1 至18、編號20至22、編號24至49、編號51至54
所示第二級毒品所得新台幣拾萬捌仟元沒收，如全部或一部不能
沒收時，以其財產抵償之。
    事  實
一、戊○○明知安非他命係毒品危害防制條例第2 條第2 項第2
    款所列之第二級毒品，不得販賣與持有，竟意圖營利，基於
    販賣第二級毒品犯意，以所有0000000000號行動電話與陳雲
    男聯絡安非他命交易事宜後，於民國（下同）96年12月初某
    日20時及同年12月12日19時許，在附表一編號1 、2 所示澎
    湖縣馬公市石泉里海邊、石泉里阿東餐廳，各以新台幣（下
    同）3000元之價格將安非他命賣予陳雲男牟利，總計得款60
    00元（販賣時、地、手法、對象、毒品種類、數量及金額，
    詳如附表一編號1 、2 ）。嗣經警循線查獲，扣得戊○○所
    有供販賣安非他命所用之門號0000000000號行動電話1 支（
    含SIM 卡1 張）。
二、子○○亦明知安非他命係毒品危害防制條例第2 條第2 項第
    2 款所列之第二級毒品，且經中央衛生主管機關行政院衛生
    署公告列為禁藥管理，屬藥事法第22條第1 項第1 款所規範
    之禁藥，不得販賣或轉讓，竟分別基於販賣第二級毒品以營
    利及轉讓禁藥之犯意，先後以所有0000000000號、00000000
    00號行動電話與欲購買安非他命者聯絡交易事宜，自96年8
    月某日起至97年1 月9 日20時許止，在澎湖縣馬公市○○路
    燦坤量販店前道路等地，分別在附表二所示時地，將安非他
    命賣予或轉讓乙○○、庚○○、己○○、甲○○、丙○○、
    丁○○、癸○○等人，總計販賣51次、轉讓3 次，販賣所得
    108000元（販賣或轉讓之時、地、手法、對象、毒品種類、
    數量及金額，均詳如附表二）。嗣經警循線查獲，扣得子○○所有供販賣安非他命所用之門號0000000000號行動電話1
    支（含SIM 卡1 張），子○○於偵審中坦承犯行，並供出毒
    品來自吳文彩。
三、乙○○明知安非他命係毒品危害防制條例第2 條第2 項第2
    款所列之第二級毒品，且經中央衛生主管機關行政院衛生署
    公告列為禁藥管理，屬藥事法第22條第1 項第1 款所規範之
    禁藥，不得幫助他人施用或轉讓，詎其明知陳志龍、翁國仁
    、翁明坤購買安非他命係為渠等施用，竟基於幫助渠等施用
    第二級毒品之犯意，與渠等合資向不詳姓名者購買安非他命
    後，於附表三編號1 至編號4 、7 、10所示時地，將代為購
    買之安非他命交給陳志龍、翁國仁、翁明坤等人施用而幫助
    渠等施用。又明知安非他命係毒品亦係禁藥，竟基於轉讓禁
    藥之犯意，於附表三編號5 、6 、8 、9 、11、12所示時地
    ，轉讓少許安非他命給翁國仁、翁明坤施用，總計幫助施用
    6 次，轉讓6 次（幫助施用或轉讓之時、地、手法、對象、
    毒品種類、數量及金額，均詳如附表三）。
四、案經臺灣澎湖地方法院檢察署檢察官自動檢舉及澎湖縣政府
    警察局移送及澎湖縣政府警察局馬公分局報告臺灣澎湖地方
    法院檢察署檢察官偵查起訴及追加起訴。
    理  由
壹、證據能力部分：
一、按被告以外之人於偵查中向檢察官所為陳述，除顯有不可信
    之情況者外，得為證據，刑事訴訟法第159 條之1 第2 項定
    有明文。又偵查中對被告以外之人所為之偵查筆錄，或被告
    以外之人向檢察官所提之書面陳述，性質上雖均屬傳聞證據
    ，惟就該立法理由觀之，係考量現階段刑事訴訟法規定檢察
    官代表國家偵查犯罪、實施公訴，依法其有訊問被告、證人
    及鑑定人之權，而實務運作時，檢察官偵查中向被告以外之
    人所取得之陳述，原則上均能遵守法律規定，鮮少以強暴、
    脅迫及其他不正之方法取得供述證據，其可信度極高，而有
    此例外之規定，故除反對被告以外之人於偵查中所為之供述
    得具有證據能力之一方，已釋明該供述「顯有不可信之情況
    」之理由外，不宜遽指該被告以外之人於偵查中之陳述不具
    證據能力。本件證人即共同被告乙○○、證人即原審共同被
    告陳雲男於檢察官偵查中所為之陳述，經查未有何不法取供
    等顯不可信之情況，依前開說明，渠等於偵查中之供述均具
    有證據能力。
二、按被告以外之人（包括證人、鑑定人、告訴人、被害人及共
    同被告等）於檢察事務官、司法警察官或司法警察調查中所
    為之陳述，與審判中不符時，其先前之陳述具有較可信之特
    別情況，且為證明犯罪事實存否所必要者，得為證據，刑事
    訴訟法第159 條之2 定有明文。所謂「具有可信之特別情況
    」，法院自應就其陳述當時之原因、過程、內容、功能等外
    在環境加以觀察、比較，以判斷其陳述是否出於「真意」、
    有無違法取供等，其信用性已獲得確定保障之特別情況，加
    以論斷說明其憑據。而所稱「為證明犯罪事實存否所必要者
    」，係指就具體個案案情及相關卷證判斷，為發現實質真實
    目的，認為除該項審判外之陳述外，已無從再就同一供述者
    ，取得與其上開審判外陳述之相同供述內容，倘以其他證據
    代替，亦無從達到同一目的之情形而言（最高法院98年台上
    字第4450號判決意旨參照）。所謂「前後陳述不符」之要件
    ，應就前後階段之陳述進行整體判斷，以決定其間是否具有
    實質性差異，惟無須針對全部陳述作比較，陳述之一部分有
    不符，亦屬之。本件證人丁○○、己○○、甲○○、共同被
    告乙○○於警詢中之證述，對被告子○○而言，係審判外之
    陳述，而證人己○○、甲○○、乙○○於警詢均坦承向被告
    子○○購買安非他命，惟渠等事後於本院審理時均稱係委託
    被告子○○代為購買，證人丁○○於本院審理時就購買之金
    額、次數亦不同於警詢中之證述。本院審酌甲○○、乙○○
    、丁○○於本院審理中證稱：警詢所言實在等語（見本院上
    訴(一)卷第241 頁、201 頁背面）；證人己○○於本院審理時
    證稱：「警詢所言實在，均係出於自由意志」等語（見本院
    上訴(二)卷第121-122 頁），且依警詢筆錄所載亦無違反夜間
    不得詢問，於詢問前均告以犯罪嫌疑及所犯所有罪名、得保
    持緘默，無須違背自己之意思而為陳述、得選任辯護人、得
    請求調查有利之證據，而渠等於本院審理時經訊以：警詢所
    證是否實在時，亦未抗辯有何非出於自由意志之供述等情觀
    之，證人丁○○於本院所證關於金額、次數之不符，應係因
    時間因素而記憶不清；證人甲○○、乙○○、己○○於本院
    所證，應礙於與被告子○○同庭，來自於心理壓力所為迴護
    之詞，認渠等於警詢中之證述具有可信之特別情況，且係為
    證明被告子○○犯罪事實所必要，依上引刑事訴訟法之規定
    自有證據能力。
三、又有事實足認被告或犯罪嫌疑人有最輕本刑為3 年以上有期
    徒刑之罪嫌，並危害國家安全或社會秩序情節重大而有相當
    理由可信其通訊內容與本案有關，且不能或難以其他方法蒐
    集或調查證據者，偵查中得由檢察官核發通訊監察書，修正
    前通訊保障及監察法第5 條第1 項第1 款、第2 項定有明文
    。查本案係依臺灣澎湖地方法院檢察署通訊監察書就下述相
    關門號等行動電話實施通訊監察，有通訊監察書附卷可稽。
    本院審諸前開通訊監察書業已載明案由及涉嫌觸犯之法條、
    監察對象、監察之通訊種類及號碼等足資識別之特徵、監察
    處所、監察理由、監察期間、監察方法、聲請機關或依職權
    核發、執行機關、適用法條、監察結果報告等事項，符合前
    揭修正前通訊保障及監察法之法定程式，該監聽所得錄音帶
    應有證據能力。
四、公務員本於職務製作之紀錄文書，依刑事訴訟法第159 條之
    4 第1 款規定，雖亦得為證據。然參以該條款之規範意旨，
    係基於該等文書係公務員依其職權所製作，與其責任、信譽
    攸關，若有錯誤、虛偽，公務員可能因此負擔刑事及行政責
    任，從而其正確性高，且該等文書經常處於可受公開檢查之
    狀態，如有錯誤，甚易發覺而予即時修正，是以除顯有不可
    信之狀況外，其真實之保障極高，故將之列為傳聞法則之例
    外，得直接作為證據，亦得避免該管公務員須經常接受法院
    傳喚實施交互詰問，造成其公務執行之困擾。然偵查人員將
    監聽內容製作成譯文，乃係將上開監聽紀錄轉為具體文字紀
    錄，係員警或其他執法人員針對個別刑事案件所製作，且往
    往為認定被告有罪與否之重要依據，是偵查機關或其他執法
    人員於刑事案件就被告以外之人於審判外陳述所為之紀錄，
    要不得逕以同法第159 條之4 第1 款規定視為傳聞法則之例
    外情形。本件被告及辯護人對卷附通訊監聽譯文之證據能力
    並不爭執，且本院於審判期日，已依各該證據不同之性質，
    依法定調查程序及法定調查方法，以交互詰問、提示或告以
    要旨等方式逐一調查，並使當事人、辯護人表示意見，此外
    ，並查無法定證據取得禁止及證據使用禁止之情形，故認卷
    附通訊監聽譯文，具有證據之適格。
貳、實體部分：
甲、被告戊○○、乙○○、子○○有罪部分：
一、訊據上訴人即被告戊○○（下稱被告戊○○）矢口否認有何
    附表一所示販賣第二級毒品安非他命之情事，辯稱：其係遭
    陳雲男冤枉云云。另訊據上訴人即被告子○○（下稱被告子
    ○○）亦矢口否認有附表二所示販賣及轉讓安非他命犯行，
    辯稱：伊均係幫丙○○、己○○、癸○○、庚○○、乙○○
    、甲○○、丁○○等人購買，亦無轉讓毒品給庚○○，於原
    審承認犯行係因一開始對法律不熟，伊不知道這種行為係販
    賣行為云云。另訊據上訴人即被告乙○○（下稱被告乙○○
    ）亦否認有附表三所示之施用及轉讓之犯行，辯稱係各自出
    資去購買毒品，且並未無償提供毒品給翁國仁等施用云云。
二、經查：
  (一)0000000000號行動電話係被告戊○○所使用，0000000000號
    行動電話係陳雲男在使用，此經渠等於警詢時自承在卷（見
    警(二)卷第5 、51頁）。被告戊○○所使用之上開行動電話於
    96年12月12日18時4 分21秒撥打電話給陳雲男所使用之上開
    行動電話稱：「A （指戊○○）：要喝了沒？B （指陳雲男
    ）：再一小時好不好？」、「A ：要喝高梁的嗎？B ：對」
    、「A ：要拿幾瓶？B ：一樣。A ：好」等語，有通訊監察
    譯文在卷可憑（見警(二)卷第74頁）。而證人陳雲男於原審審
    理時證稱：「（與戊○○都喝什麼酒？）大部分是啤酒」、
    「（97年2 月3 日警詢筆錄第9 頁譯文筆錄所述喝高梁、幾
    瓶、一樣是代表什麼意思？）應該是戊○○打電話問我要買
    多少安非他命的意思，我說跟上次一樣」、「（你跟戊○○
    買毒品金額大約多少？）每次都2 、3000元」、「（如何向
    他購買？）2 次都是打電話向他買」、「（在何處購買？）
    我確定第一次是在碼頭旁邊，第二次是在阿東餐廳」、「（
    到底買過幾次安非他命？地點？）2 次，石泉海邊1 次，30
    00元，阿東餐廳一次，價錢多少忘了」等語（見原審(二)卷第
    62-63 頁），其於檢察官偵查中亦證稱：「（有無向戊○○
    買過安非他命？）有，向戊○○買過2 次」等語（見偵字第
    140 號卷第5 頁）。足徵證人陳雲男確有先後2 次向被告戊○○購買安非他命無訛。依上開譯文所載，證人陳雲男僅稱
    ：一樣，而如上所述，其於原審審理時證稱：一樣是指跟上
    次一樣等語，則證人陳雲男究竟第一次向被告戊○○購買之
    時間為何？證人陳雲男於第一次警詢時先則證稱：「第一次
    是在96年11月底某日晚上9 點多，在馬公市石泉里的海邊向
    他買3000元的安非他命一小包」等語，嗣又證稱第一次是在
    96年12月初某日晚上10點多，在伊馬公市○○路44號3 樓房
    間」等語（見警(二)卷第4-5 、8 頁）。嗣於第2 次警詢時則
    證稱：「我向戊○○購買2 次安非他命，第一次是在96年12
    月份某日（詳細時間我不記得）晚間7 點多，在馬公市石泉
    里海邊，向戊○○購買3000元之安非他命，大約過了1 小時
    後我再度向戊○○購買3000元之安非他命」等語（見警(二)卷
    第13頁），其就第一次購買之時間先後供述不一致，惟依上
    開通訊譯文及其於原審審理時所證觀之，確有2 次向被告戊○○購買安非他命，本院參酌其於原審審理時證稱：「係於
    96年12月初告訴戊○○說伊有吸食安非他命」、「第二次與
    第一次大概隔了一個禮拜」等語（見原審(二)卷第61頁），而
    依通訊譯文所載，第二次是96年12月12日，則第一次販賣之
    時間應係在96年12月初，交易地點分別在石泉里海邊及阿東
    餐廳各一次，金額均為3000元較合於事實而可採信。
  (二)被告子○○於檢察官聲請原審裁定羈押時供稱：「我承認有
    販賣毒品給丙○○等人」；於原審行準備程序時供稱：「對
    於犯罪事實沒有意見」等語（見原審聲羈字第6 號卷第11頁
    、原審(一)卷第76頁）；於檢察官偵查中供稱：「我賣給丙○○、乙○○、丁○○毒品，看他們需要量多少，賣2000或30
    00元」、「（為何知道你所販賣的是安非他命？）一般常識
    ，是顆粒的，我自己也有用過我買來的東西，用過後心情會
    好」、「（警詢筆錄是否有按照你的陳述記載《提示》？）
    筆錄實在，警察沒有對我刑求，我願意配合警方，請求從輕
    量刑」、「（癸○○？）我從高雄寄包裹回澎湖，裡面放60
    00元安非他命，癸○○匯款到我朋友壬○○帳戶，壬○○不
    知道癸○○匯款目的」、「（有無賣過安非他命給己○○？
    ）有」、「（毒品從你手中流入何人之手？）己○○、甲○○、丁○○、丙○○、庚○○、癸○○、乙○○，細節都在
    警察局有說明了」等語（見偵字第73號卷第51-52 、71、14
    0 、155 頁）。而其於警詢時亦先後供稱：「我有賣給綽號
    『東保』、『成仔』、『有仔』等男子」、「我賣給『東保
    』《指丙○○》1 次，是在91年11月21日晚間12點左右《即
    附表二編號41》，在我家旁邊的燦坤3C量販店前道路，賣給
    他2000元」、「他是撥打我的行動電話0000000000與我聯絡
    購買交易安非他命」、「（警方提供丙○○之相片予你指認
    ，是否為購買第二級毒品安非他命之『東保』之男子？）是
    的」、「我販賣給『成仔』《指丁○○》2 次，第一次是在
    96年11月28日晚上11時左右《編號42》，在馬公市○○○○
    道路，在『成仔』的汽車上賣2000元的安非他命給他，計1
    小包《第一次部分未據起訴》，第二次是在96年12月5 日晚
    上7 、8 點左右《編號49》，在澎湖科技大學前方之統一超
    商前道路，同樣在他的車上將2000元的安非他命計1 小包賣
    給他」、「他是撥打我的行動電話0000000000跟我聯絡購買
    毒品的」、「（警方提供丁○○之相片予你指認，是否為購
    買第二級毒品安非他命之『成仔』之男子？）是的」、「（
    你賣第二級毒品安非他命給綽號『有仔』《指乙○○》之男
    子幾次？）我賣4 次《詳後所述，子○○嗣又改稱不只4 次
    》，第一次是在96年9 月份某日晚上7-9 時左右《編號9 》
    ，在馬公市燦坤3C量販店旁的停車場，在他的汽車上賣3000
    元的安非他命1 小包給他，第二次也是在96年9 月份某日晚
    上7-9 點左右《編號10》，在相同的地點，在他的車上賣30
    00元安非他命1 小包給他，第三次是在96年11月份某日晚上
    8-9 點左右《編號32》，在馬公市文澳國小旁的停車場，在
    他的車上，賣3000元的安非他命1 小包給他，第4 次是在96
    年12月13日晚上9 點多《編號51》，在馬公市○○里○○○○道路，在他的車賣5000元安非他命1 小包給他」、「他是
    撥打我的行動電話0000000000跟我聯絡購買毒品」、「（警
    方提供乙○○之相片予你指認，是否為購買第二級毒品安非
    他命之『有仔』之男子？）是的」、「我都是向吳文彩等人
    購買後，從中抽取少量的安非他命自己吸食後再轉賣，有時
    是向吳文彩等買來後提高價錢賣予乙○○等人」、「我在96
    年12月23日下午2 點多，以電動刮鬍刀的包裝盒裝入安非他
    命後，到高雄小港機場以貨運寄件的方式寄給癸○○《編號
    52》，我寄了6000元的安非他命1 小包給他，他是撥打我的
    手機0000000000跟我聯絡購買安非他命的事宜，之後他先匯
    6000元到我朋友壬○○的戶頭，然後我再寄安非他命給他」
    、「（你向吳文彩等人購買毒品及販售毒品所使用之暗語為
    何？）有『幾尾』、『幾尾土魠』『幾尾魚』『幾尾』『幾
    包香煙』等品名都是代表毒品的意思及數量」、「（乙○○
    於電話中向你表示要購買『5-6 尾』等語係指何意？）是代
    表要買5000至6000元的安非他命」、「我有賣安非他命給乙○○沒錯，但次數不只4 次」、「我在96年8 月份賣5 次《
    編號1 至編號5 》安非他命給乙○○，地點都是在燦坤3C量
    販店旁的停車場，每次交易金額是2000到3000元不等的安非
    他命1 小包，在96年9 月份《編號9 至編號15》，賣7 至8
    次《起訴7 次》安非他命給乙○○，地點也是在燦坤3C量販
    店旁的停車場，每次交易的金額是2000到3000元不等的安非
    他命1 小包，在96年10月份《編號24至編號29》，賣6 次安
    非他命給乙○○，地點都在文澳國小旁的停車場，每次交易
    金額是0000-0000 元不等的安非他命1 小包，在96年11月分
    《編號32至編號38》，賣8 次《起訴7 次》安非他命給乙○○，地點也是在文澳國小旁的停車場，每次交易金額是0000
    -0000 元不等的安非他命1 小包，96年12月賣3 次安非他命
    給乙○○《起訴2 次即編號46、47》，地點是在馬公市○○
    路130 號光明商號，交易金額是0000-0000 元不等的安非他
    命1 小包，但是其中1 次是在馬公市山水里的防坡堤，那次
    的交易金額是5000元的安非他命1 小包」、「我還有賣給甲○○、庚○○等2 人」、「我在96年10月《編號30、31》賣
    2 次安非他命給甲○○，交易地點都是在馬公市○○里○○
    街122 號龍行新城地下室，每次交易金額都是2000元，在96
    年11月份《編號39、40、43、45》賣4 次安非他命給甲○○
    ，交易地點在龍行新城地下室，96年12月份《編號48》賣1
    次安非他命給甲○○，交易地點在龍行新城地下室，金額20
    00元1 小包，都是甲○○打我的手機0000000000給我，跟我
    聯絡，我們才約定交易時、地點、金額，每次都是一手交錢
    一手交貨」、「（請詳述你賣安非他命予庚○○之時間、地
    點、數量及金額？）我在96年8 月份《編號6 至8 》賣3 次
    安非他命給庚○○，交易地點都在我家房間內，金額都是20
    00元1 小包，在96年9 月份《編號16、17》賣2 次安非他命
    給庚○○，交易地點在我家房間內，交易金額也都是2000元
    1 小包」、「都是庚○○撥打我的手機0000000000號給我，
    一手交錢一手交貨」、「我還有賣給己○○4 次安非他命」
    、「第一次在96年9 月中旬《編號18》，大約在晚上7-8 時
    ，在馬公市○○路、三多路口之統一超商前，我賣給己○○
    1000元安非他命1 小包，第2 次在96年9 月20日左右《編號
    20》，大約在晚上6-7 時，在馬公市○○路、三多路口之統
    一超商廁所內賣給己○○1000元安非他命1 小包，第3 次在
    96年9 月24日左右《編號21》，大約在早上7-8 點，在我家
    文光路158-4 號前賣2000元安非他命1 小包給己○○，第4
    次在96年10月3 、4 日左右《編號22》，賣給己○○2000元
    安非他命1 小包」、「己○○撥打手機給我跟我說他要買安
    非他命」、「我都是從中抽取一些安非他命施用，其餘部分
    再以我向吳文彩購買的價錢賣給己○○」等語（見警(十八)卷第
    5-8 、12、16-17 、22-24 、27-28 頁）；而其於本院行準
    備程序及審理時就其確有交付給附表二所示之人甲基安非他
    命並收取1000元或2000元不等之現金之事實，亦坦承不諱（
    見本院上訴(一)卷第133 頁、上訴(二)卷第154 頁）。再者，被
    告子○○於97年1 月15日在警詢中供稱：「（你所賣予乙○○、丁○○、丙○○等人之第二級毒品安非他命何來？）都
    是向吳文彩等購買後，再轉賣給他人，有時是向吳文彩等買
    來後提高價錢賣予乙○○等人」等語（見警(十八)卷第8 頁），
    而吳文彩於97年8 月11日警詢中亦供稱：「（子○○於警詢
    中供稱曾向你購買第二級毒品安非他命是否屬實？）我是有
    拿毒品安非他命給他」等語（見本院上訴(二)卷第712 頁），
    而其事後復因販賣第二級毒品安非他命給子○○，經台灣澎
    湖地方法院以98年度訴字第3 號判處罪刑確定，此經本院調
    取全部卷證查閱無訛；經核確定判決中認定吳文彩共計販賣
    安非他命給子○○19次，無償轉讓2 次，有該判決在卷可憑
    （見本院上訴(二)卷第216-22頁）。是被告子○○事後於警詢
    及法院審理時除坦承販賣安非他命之犯行外，並供出毒品來
    源因而查獲販賣安非他命之吳文彩事實亦堪認定。
  (三)被告子○○上開自白核與證人即共同被告乙○○於本院審理
    時證稱：「（對原審判決附表四《即本判決附表二編號1 至
    編號5 、編號9 至編號15、編號24至編號29號、編號32至編
    號38號、編號44、46、47、51、53、54號》所載你有向子○○買安非他命，警偵訊時你都有作如此供述，是否實在？《
    提示並告以要旨》警偵訊時我有這樣說，所述實在」等語（
    見本院上訴(二)卷第201 頁背面）；而被告乙○○於檢察官偵
    查中以被告之身分證稱：「（跟子○○買過幾次？）子○○
    幾十次」等語（見偵字第94號卷第39頁）；於警詢中證稱：
    「（你共向子○○買過幾次安非他命？）我大概是96年8 月
    份向他購買了5 次左右《編號1 至編號5 》，每次金額大約
    是2 、3000元不等，都是在馬公市○○路燦坤家電旁交易；
    96 年9月份向他購7 、8 次《編號9 至編號15》，每次金額
    大約2 、3000元不等，都是在燦坤家電旁交易；96年10月份
    向他購買6 、7 次《編號24至編號29》，每次金額大約是2
    、5000元不等，都是於馬公市西文里澳國小前停車場交易，
    96年11月份向他購買7 、8 次《編號32至編號38》，每次金
    額大約是2 、5000元不等，96年12月份向他購買3 、4 次《
    編號46至編號47》，每次金額大約是2 、3000元不等，都是
    於馬公市○○路光明商號旁交易，其中一次是在燦坤旁交易
    ，共大約2 、30次左右，交易方式是我打子○○行動電話
    0000000000號給他後再約見面，我當面拿錢給他後，等大約
    半小時後他再將毒品安非他命拿來給我」等語（見警(十八)卷第
    32頁）。證人庚○○於本院審理時證稱：「（對於起訴書附
    表四編號6 、7 、8 《即附表二編號6 至編號8 》所示時間
    、地點有無向子○○購買毒品？）有」、「（交易地點在那
    裡？）在他家裡」、「（是否一手交錢、一手交毒品？）是
    」、「（除了向子○○購買毒品之外，有無再向其他人購買
    毒品？）沒有」、「（對於起訴書附表四編號16、17《即附
    表二編號16至編號17》所示時間、地點有無向子○○購買毒
    品？）有」、「（是否總共購買5 次？）是」、「（對於起
    訴書附表四編號19、23所示時間、地點是否無償轉讓毒品給
    你的？）是」、「（總共轉讓幾次？）2 次」等語（見本院
    上訴(二)卷第50-51 頁）。證人己○○於本院審理時證稱：「
    （你有無於原審判決書附表四編號18《即附表二編號18》所
    載時、地向子○○拿1000元的安非他命？）有」、「（你有
    無於原審判決書附表四編號20《即附表二編號20》所載時、
    地向子○○拿1000元的安非他命？）有」、「（你有無於原
    審判決書附表4 編號21《即附表二編號21》所載時、地向子
    ○○拿2000元的安非他命？）有」、「（你有無於原審判決
    書附表4 編號22《即附表二編號22》所載時、地向子○○拿
    2000元的安非他命？）有」、「（你向子○○購買毒品時有
    無事先電話聯絡？）是的」等語（見本院上訴(二)卷第120-12
    1 頁），而其於警詢時亦證稱：「是用我之前的0000000000
    號手機撥打子○○0930的手機，電話後6 碼我忘了，問子○○是否有安非他命可賣，之後就跟子○○約好時間、地點及
    購買金額後再由子○○拿毒品安非他命與我交易」等語（見
    警(十八)卷第104 頁），被告子○○亦供稱：我確實有交毒品給
    己○○，己○○也有交錢給我」等語（見本院上訴(二)卷第12
    1 頁）。證人甲○○於警詢時證稱：「我一共向子○○購買
    7 、8 次左右的安非他命，我每次都是向他購買2000元的安
    非他命1 小包；於96年10月份向他購買2 、3 次《即附表二
    編號30、31》；於11月份向他購買4 、5 次《即附表二編號
    39、40》，12月份則向他購賈1 、2 次《即附表二編號48》
    ，每次交易地點都是在馬公市○○里○○街122 號龍行新城
    地下室」、「我都是以我的行動電話0000000000號撥打子○○的0000000000號行動電話跟他聯絡購買毒品的金額與地點
    ，我們是當場一手交錢一手交貨」等語（見警(十八)卷第83-84
    頁）。證人丙○○於本院審理時亦證稱：「（是否於起訴書
    附表編號41《即附表二編號41》所示時間、地點向子○○購
    買毒品？）是，交易地點在子○○家旁邊的燦坤3C店旁」等
    語（見本院上訴(二)卷第53-54 頁）。證人丁○○於本院審理
    時具詰證稱：「（你有無向子○○購買安非他命？）有，是
    從96年間開始買的，到現在已經很久，購買幾次我不太記得
    ，1 小包是2000至3000元，是買安非他命，警詢所述實在」
    等語（見本院上訴(一)卷第262 頁），而其於警詢時證稱：「
    （你一共向子○○購買幾次安非他命？時間？、地點？）我
    一共向他買了2 次安非他命，第1 次是在96年11月28日晚上
    11點多《即附表二編號42》，我在馬公市順承門東方的捐血
    站道路《中山路》向他買了2000元安非他命1 小包。第二次
    是在約過了1 個星期左右的晚上7 點《即附表二編號49》，
    我與子○○約在澎湖科技大學前方7-11統一超商前道路，跟
    他買2000元安非他命1 包」等語（見警(十八)卷第69頁）。證人
    癸○○於本院審理時亦具結證稱：「（96年12月21日與22日
    的時候你有無打電話給子○○說要購買安非他命？）有」、
    「（你跟子○○說購買安非他命其買賣過程如何？）那一天
    我人在澎湖，子○○在高雄；那時我一直想吸食我就打電話
    一直催他，大約一天催2 、3 次，後來子○○才找到毒品，
    他就郵寄到澎湖給我，價格是6000元」、「（你總共向子○○買幾次？）1 次」、「先寄錢」等語（見本院上訴(一)卷第
    237-238 頁）。證人壬○○於本院審理時亦證稱：「（你有
    沒有帳戶借給在庭被告其中一人？）當初因為子○○說他家
    人要匯款給他，我把戶頭借給他，是澎湖馬公郵局的帳戶」
    等語（見本院上訴(二)卷第201 頁），核與被告子○○上開於
    警詢時所陳：「癸○○匯款到我朋友壬○○帳戶，壬○○不
    知道癸○○匯款目的」等語相符。此外，復有監聽譯文在卷
    可資佐證（見偵字第73號卷第137-158 頁、警(十六)卷第50-54
    頁、警(十八)卷第137-158 頁），被告子○○上開於警、偵訊及
    原審審理時之自白核與附表二所示購買毒品者所證相符，堪
    可採信，被告子○○於附表二編號1 至編號18、編號20-22
    、編號24至編號49、編號51至編號54販賣安非他命給上開附
    表二所示之人之事實，洵堪認定。被告子○○就販賣給乙○○安非他命之價錢部分，除附表二編號51部分稱5000元外，
    其餘部分均稱2 、3000元，而購買者乙○○則稱2000元至50
    00元，是除該5000元部分外，均應以有利於被告子○○之方
    式，即2000元認定之。
  (四)被告子○○於警詢時另供稱：「庚○○在我家廁所跟我吸食
    過2 次安非他命，時間是在96年9 月15日凌晨2 時左右及10
    月5 日左右凌晨2 點，安非他命是我提供的」、「96年12月
    10日晚上10點左右，在甲○○馬公市○○里○○街122 號6
    樓之5 家客廳共同吸食過1 次安非他命，毒品也是我提供的
    」等語（見警(十八)卷第13頁）；於本院行準備程序時亦坦承上
    情（見本院上訴(一)卷第133 頁）。證人庚○○於本院審理中
    亦證稱：「警詢所為陳述均實在」、「（對於起訴書附表四
    編號19、23《即附表二編號19、23》所示時間、地點是否無
    償轉讓毒品給你的？）是」、「（總共轉讓幾次？）2 次」
    等語（見本院上訴(二)卷第50-51 頁），，而其於警詢時亦證
    稱：「我與子○○共同吸食安非他命2 次，第一次在96年9
    月15日左右凌晨2 點多，在子○○馬公市○○里○○路158-
    4 號廁所共同吸食，第二次是在96年10月5 日左右凌晨2 點
    多，地點也是在子○○家中廁所，安非他命是由子○○提供
    」等語（見警(十八)卷第92-93 頁）。證人甲○○於本院審理時
    亦具結證稱：「警詢時所言實在」等語（見本院上訴(一)卷第
    241 頁），而其於警詢時亦證稱：「跟子○○在我家中吸食
    過1 次，時間是在96年12月10日晚上10點多左右，毒品是子
    ○○提供的」等語（見警(十八)卷第88-89 頁）。足徵被告子○○確有於附表二編號19、23、50所示時地無償轉讓甲基安非
    他命給庚○○、甲○○施用之事實，堪以認定。
  (五)證人甲○○於本院審理時雖證稱：「我是請子○○幫我購買
    ，印象總共2 次」、「子○○沒有向我收取利潤或要求分一
    些安非他命給他吸食」云云（見本院上訴(一)卷第239-241 頁
    ）；證人己○○於本院審理時亦證稱：「係請子○○幫我向
    別人調的，我都是先拿錢給他，再等半小時或一小時之後子
    ○○再拿給我」云云（見本院上訴(二)卷第119-120 頁），核
    與渠等先前所證述相反，亦與被告子○○自白不符。按託他
    人購買毒品與向該他人購買毒品為截然不同之事實，此為一
    般人所知悉與認知之事實，證人己○○於本院審理時亦證稱
    ：「（是否知道向別人購買與託人購買不同？）知道」等語
    （見本院上訴(二)卷第122 頁），被告子○○自警、偵訊迄於
    原審審理時均供稱係販賣，證人甲○○、己○○亦同，是渠
    等事後於本院審理時證稱係託被告子○○購買云云，應係迴
    護被告子○○之詞，不能採為被告子○○有利之認定。
  (六)被告乙○○於本院行準備程序時已坦承有於附表三所示時地
    與陳志龍、翁國仁、翁明坤等人共同集資購買安非他命後，
    將之轉交給陳志龍等人施用之事實（見本院上訴(一)卷第190
    頁）；嗣於本院審理時亦坦承有附表三所示之行為（見本院
    上訴(二)卷第154-155 頁）。核與證人陳志龍於原審審理時證
    稱：伊與乙○○共同出資購買安非他命共2 次，每次大約都
    是一人出一半的錢，伊交錢給乙○○，乙○○再去拿毒品，
    回來之後就分食安非他命」等語（見原審(二)卷第48-52 頁）
    ；證人翁國仁於原審審理時證稱：「伊與乙○○共同出資購
    買安非他命共2 次，每次大約都是一人出2000元，伊交錢給
    乙○○，乙○○再去拿毒品，回來之後就分食安非他命」、
    「另外乙○○曾5 次免費提供安非他命給伊吸食」等語（見
    原審(二)卷第52-56 頁）。證人翁明坤於原審審理時證稱：「
    伊與乙○○共同出資購買安非他命共2 次，每次大約都是一
    人出一半的錢，伊交錢給乙○○，乙○○再去拿毒品，回來
    之後就分食安非他命；另外乙○○曾經有1 次在翁國仁家中
    （鎖港里1287號）免費提供安非他命給伊吸食」等語相符（
    見原審(二)卷第56-59 頁）。被告乙○○既知翁明坤等出資者
    購買毒品安非他命係為吸食之用，仍代為購買，則其有幫助
    翁明坤等施用之犯意甚明，所辯未幫助施用云云，應無可採
    。被告乙○○確有如附表三（編號12部分係公訴人於原審審
    理時審判期日當庭以言詞追加起訴，見原審(二)卷第58頁）所
    示幫助他人施用或轉讓安非他命之事證明確，犯行堪以認定
    。又被告乙○○於警詢中固供稱：「我曾與朋友翁國仁自96
    年9 月份起與他共同出資購買過毒品安非他命」、「與翁國
    仁、翁明坤、陳志龍是好朋友，會共同集資購買毒品」，亦
    供稱：「曾向子○○、陳雲男、丙○○、吳文彩等購毒品安
    非他命」等語（見警(一)卷第4-6 頁），惟並未供出合資部分
    係向何人購買，是難證明其有供出毒品來源而查獲共犯，故
    無減刑規定之適用，附此敘明。
  (七)被告子○○於警詢中供稱：「（你所賣予乙○○、丁○○、
    丙○○等人之第二級毒品安非他命何來？）都是向吳文彩等
    購買後，再轉賣給他們，有時是向吳文彩等買來後提高價錢
    賣予乙○○等人」、「（你向甲○○、陳建榮、吳文彩購買
    第二級毒品安非他命後，是以何方式販售予丙○○等人？獲
    利為何？）有人打電話要跟我購買時，我自己再以小型的夾
    鏈袋再次分裝賣出，大約是買3000元的量，當有人要買時，
    我再分裝2000元的量去賣3000元，自己留1000元的量給自己
    吸食」等語（見警(十八)卷第8 、15頁），足徵被告子○○販賣
    毒品時，有營利之意圖無訛。再者，按販賣毒品係政府嚴予
    查緝之違法行為，且毒品因可任意分裝或增減其重量，而每
    次買賣之價量，亦隨時依雙方關係之深淺、當時之資力、需
    求程度及對行情之認知等因素，機動調整；且毒品之價格不
    低，取得不易，凡為販賣之不法行為者，苟無利可圖，應無
    甘冒持有毒品遭查獲之極大風險，從事此買賣工作，是其販
    入之價格必較售出之價格低廉，而有從中賺取買賣差價牟利
    之意圖及事實，應屬符合論理法則而不違背社會通常經驗之
    合理判斷。被告戊○○確有販賣安非他命給陳雲男，已如上
    述，則依上開說明，其亦有營利之意圖亦堪認定。被告子○○辯稱未賺差價云云，應係避重就輕之詞。
  (八)綜上所述，被告戊○○確有附表一編號1 、2 所示販賣安非
    他命給陳雲男；被告子○○確有於附表二編號1 至18、編號
    20至22、編號24至49、編號51至54所示販賣安非他命之犯行
    ，有編號19、23、50所示轉讓安非他命之犯行，被告乙○○
    有附表三所示轉讓安非他命及幫助施用安非他命之犯行均堪
    認定。
三、按行為後法律有變更者，適用裁判時之法律，但裁判前之法
    律有利於行為人者，適用最有利於行為人之法律，刑法第2
    條第1 項定有明文。所稱「適用」，係指完整性之適用，與
    「準用」係依其性質而為選擇性之應用者不同，是比較新舊
    法適用法律時，應就罪刑有關之一切情形，比較其全部之結
    果而為整體之適用，不能割裂而分別適用新舊法律（最高法
    院89年度臺上字第5368號、88年臺非字第31號判決意旨參照
    ）。按毒品危害防制條例第4 條及第17條業經立法院三讀修
    正通過並經總統於98年5 月20日公布施行：(一)修正前毒品危
    害防制條例第4 條第第2 項規定：「製造、運輸、販賣第二
    級毒品者，處無期徒刑或7 年以上有期徒刑，得併科新臺幣
    700 萬元以下罰金。」；修正後規定：「製造、運輸、販賣
    第二級毒品者，處無期徒刑或7 年以上有期徒刑，得併科新
    臺幣1,000 萬元以下罰金。」，修正後之規定將罰金上限自
    修正前之700 萬元提高為1,000 萬元，比較新舊法之結果，
    修正後之規定並非較有利於被告戊○○、子○○。(二)修正前
    毒品危害防制條例第17條係規定：「犯第4 條第1 項至第4
    項、第5 條第1 項至第4 項前段、第6 條第1 項至第4 項、
    第7 條第1 項至第4 項、第8 條第1 項至第4 項、第10條或
    第11條第1 項、第2 項之罪，供出毒品來源，因而破獲者，
    得減輕其刑」，修正後則規定：「犯第4 條至第8 條、第10
    條或第11條之罪，供出毒品來源，因而查獲其他正犯或共犯
    者，減輕或免除其刑。犯第4 條至第8 條之罪於偵查及審判
    中均自白者，減輕其刑」。修正後之規定除第1 項部分擴大
    所得適用法條範疇，並就「得減輕其刑」，修正為「減輕或
    免除其刑」，另增訂「偵查及審判中均自白者，減輕其刑」
    之規定。又98年5 月20日修正公布之毒品危害防制條例第17
    條第2 項關於「犯第4 條至第8 條之罪於偵查及審判中均自
    白者，減輕其刑。」之規定，旨在獎勵犯罪人之悛悔，同時
    使偵查或審判機關易於發現真實，以利毒品查緝，俾收防制
    毒品危害之效；故不論該被告之自白，係出於自動或被動、
    簡單或詳細、一次或多次，並其自白後有無翻異，苟其於偵
    查及審判中均有自白，即應依法減輕其刑。又刑法上所稱之
    自白，係指行為人對其被訴之犯罪事實為任意性之供認而言
    （最高法院98年台上字第6928號判決意旨參照）。再者，毒
    品危害防制條例第17條原僅規定犯該條所列舉之製造、販賣
    、運輸等罪之毒販，為鼓勵其供出毒品來源，因而破獲者，
    得獲邀減刑之寬典，俾有效推展阻斷供給之緝毒工作。而毒
    販之所以願意供出其上游組織之情形，使檢警機關得以進一
    步追查破獲，類皆已於偵查或審判中自白犯罪，然上開條例
    並未有如貪污治罪條例第8 條第2 項自白減刑之規定，不無
    造成毒販可能自忖無法有效供出毒品來源之上手，難以獲得
    減刑恩惠，因而減弱甚至斷絕其自白認罪之誘因，致使上開
    案件之刑事訴訟程序未能儘早確定。98年5 月20日修正之毒
    品危害防制條例第17條，乃採行寬厚之刑事政策，修正原條
    文，擴大適用範圍，除於第一項規定供出毒品來源，因而查
    獲其他正犯或共犯者，減輕或免除其刑外，並增列第二項於
    偵查及審判中自白者，減輕其刑之規定，以鼓勵毒販自白認
    罪，開啟其自新之路。從而，毒販在偵查及審判中之歷次陳
    述，各有一次以上之自白，並供出毒品來源，因而查獲其他
    正犯或共犯之情形，即已完全合致第17條第1 項、第2 項規
    定之要件，且其中第2 項減刑之事由，當然為第1 項減免規
    定所包括，依法規競合之吸收關係，應優先適用第17條第1
    項之規定（最高法院98年台上字第7231號判決意旨參照）。
    本件被告子○○於警訊及原審審理時坦承不諱，復供出毒品
    來源已如上述，是修正後之毒品危害防制條例第17條之規定
    對被告子○○較為有利，自應適用修正後之毒品危害防制條
    例對被告子○○論罪科刑。就被告戊○○而言，因其並無毒
    品危害防制條例第17條規定之適用，自應適用修正前之毒品
    危害防制條例對其論罪科刑。
四、核被告戊○○就附表一編號1 、2 所為，被告子○○就附表
    二編號1 至18、編號20至22、編號24至49、編號51至54所為
    ，均係犯毒品危害防制條例第4 條第2 項販賣第二級毒品安
    非他命罪（附表三編號12之犯行，經原審公訴人當庭更正起
    訴法條及罪名為毒品危害防制條例第4 條第2 項販賣第二級
    毒品安非他命罪，見原審(一)卷第75頁）。又安非他命為毒品
    危害防制條例第2 條第2 項第2 款所明定之第二級毒品；且
    經行政院衛生署於75年7 月11日以衛署藥字第597627號公告
    ，為有效管理安非他命類藥品與其衍生物之鹽類及其製劑，
    重申公告禁止使用，而均屬藥事法第22條第1 款所規定之禁
    藥。故行為人明知為禁藥即「安非他命」而轉讓與他人者，
    除成立毒品危害防制條例第8 條第2 項之「轉讓第二級毒品
    罪」外，亦構成藥事法第83條第1 項之「轉讓禁藥罪」，此
    係屬同一犯罪行為而同時有二種法律可資處罰之「法規競合
    」情形，應依「重法優於輕法」、「後法優於前法」等法理
    ，擇一處斷。而毒品危害防制條例第8 條第2 項轉讓第二級
    毒品罪之法定本刑為「6 月以上5 年以下有期徒刑，得併科
    新台幣70萬元以下罰金」。93年4 月21日修正後藥事法第83
    條第1 項轉讓禁藥罪之法定本刑為「7 年以下有期徒刑，得
    併科新台幣5 百萬元以下罰金」。故除轉讓之第二級毒品達
    毒品危害防制條例第8 條第6 項之一定數量，經依法加重其
    刑，致該法定刑較藥事法第83條第1 項之法定刑為重之情形
    外，因藥事法第83條第1 項為後法，且為重法，應優先適用
    藥事法處罰（最高法院96年度台上字第3582號判決意旨參照
    ）。本件並無證據證明被告子○○、乙○○有如後所述轉安
    非他命部分之重量達毒品危害防制條例第8 條第6 項所定之
    數量，是核被告子○○就附表二編號19、23、50，被告乙○○就附表三編號5 、6 、8 、9 、11、12（編號12係公訴人
    於原審法院追加起訴）所為，均係犯藥事法第83條第1 項轉
    讓禁藥罪；被告乙○○就附表三編號1-4 、7 、10所為，係
    犯刑法第30條第1 項、毒品危害防制條例第10條第2 項幫助
    施用第二級毒品安非他命罪。公訴人認被告子○○就附表二
    編號19、23、50，被告乙○○就附表三編號5 、6 、8 、9
    、11、12部分，係犯毒品危害防制條例第8 條第2 項轉讓第
    二級毒品罪，尚有未洽，已如前述，惟基本社會事實同一，
    爰均變更起訴法條。被告乙○○就附表三編號1-4 、7 、10
    之犯行，均係代為合資購買安非他命後，再與翁國仁、翁明
    坤分食，核其此部分所為，係犯刑法第30條第1 項、毒品危
    害防制條例第10條第2 項幫助施用第二級毒品罪，公訴人認
    被告乙○○此部分係犯毒品危害防制條例第4 條第2 項販賣
    第二級毒品罪，亦有未洽，惟基本社會事實同一，爰變更起
    訴法條。被告子○○交付附表二所示毒品給買受者當時並無
    有2 位買受者在場，此經其於本院審理時自承在卷（見本院
    上訴(二)卷第211 頁）。是被告戊○○就附表一編號1 、2 所
    示犯行，被告子○○、乙○○就附表二、三所示犯行，均犯
    意各別，行為互殊，應分論併罰，渠等持有毒品之低度行為
    ，均應為販賣或轉讓之高度行為所吸收，不另論罪。被告乙○○所犯幫助施用安非他命罪部分，應依刑法第30條第2 項
    之規定，減輕其刑。被告子○○犯後於偵審中坦承販賣安非
    他命犯行，並供出毒品來源而查獲吳文彩販賣安非他命，依
    上開說明，應就所犯上開販賣毒品部分，依修正後毒品危害
    防制條例第17條第1 項規定減輕其刑。按犯罪在刑法施行前
    ，比較裁判前之法律孰為有利於行為人時，應就罪刑有關之
    一切情形，比較其全部之結果，而為整個之適用，不能割裂
    而分別適用有利益之條文，此有最高法院27年上字第2615號
    判例可資參照。由此可知，適用法律應整體性適用，不得割
    裂適用，該原則，無論於同一法律為新舊法比較時，或不同
    法律規定間產生法規競合關係時，應均遵循之。是如已因法
    規競合關係，優先適用藥事法第83條第1 項規定論罪，則被
    告縱使於偵查及審判中均自白，基於適用法律應整體性適用
    ，不得割裂之原則，亦不得另依修正後毒品危害防制條例第
    17條第2 項規定，減輕其刑；本件被告子○○、乙○○轉讓
    安非他命部分，依上開說明，縱有於偵審中自白之情事亦不
    能依上開條例減輕其刑，先此敘明。
五、原審因認被告戊○○、子○○犯罪事證明確，據以論罪科刑
    ，固非無見；惟(一)毒品危害防制條例第4 條及第17條業經修
    正及公布施行，原審未及為新舊法之比較，尚有未洽；(二)如
    後所述，被告戊○○並無附表一編號3 、4 所示販賣犯行，
    原判決認有上開犯行，亦有未當。(三)按數罪併罰應分別宣告
    其罪之刑，然後依法定標準，定其應執行之刑。所謂其罪之
    刑，包括主刑及從刑而言，故無論主刑、從刑，均須依其所
    犯之罪分別宣告後，再據以定其應執行之刑，方為相當。原
    判決就被告子○○先後各次販賣安非他命犯行，各論以販賣
    第二級毒品罪刑，惟就未扣案之各次犯罪所得，未於各罪之
    主刑之下，分別宣告沒收，如全部或一部不能沒收時，以其
    財產抵償之，而係就論以同一罪名之數罪加總全部犯罪所得
    為之，揆諸上述說明，即有未洽。(四)被告戊○○犯後並未坦
    承犯行，且其所犯情節亦無情輕法重之情事，原審適用刑法
    第59條規定減輕其刑，亦有未當。被告戊○○、子○○上訴
    意旨否認犯行指摘原判決不當，固屬無理由，惟原判決關於
    被告戊○○附表一販賣安非他命及被告子○○附表二編號1
    至18、編號20至22、編號24至49、編號51至54販賣第二級毒
    品安非他命部分既有上開可議，自應由本院將原判決關於此
    部分及定執行刑部分撤銷改判。爰審酌被告子○○教育程度
    為國民中學畢業，此經其於警詢時陳明在卷，犯後坦承犯行
    ，販賣次數非少，所得財物達10萬餘元，販賣對象共7 人，
    被告戊○○教育程度為國民中學畢業，此經其於警詢時陳明
    在卷，販賣對象僅一人，所得非多等一切情狀，就被告戊○○部分分別量處如附表一編號1 、2 所示之刑；就被告子○○部分分別量處如附表二編號1 至18、編號20至22、編號24
    至49、編號51至54所示之刑，並就被告戊○○所宣告之附表
    一編號1 、2 部分及被告子○○撤銷改判部分與後述附表二
    編號19、23、50上訴駁回部分，均依刑法第51條第5 款之規
    定定如主文第二、五項所示之刑，又被告戊○○雖經原審判
    處有期徒刑6 年，惟原審依刑法第59條之規定減輕其刑係屬
    不當，已如前述，是本院自量處較原判決較重之刑，附此敘
    明。扣案之被告戊○○所有之門號0000000000號行動電話1
    支（含SIM 卡1 張），係被告戊○○所有，此經其於警詢時
    自承在卷，且係供販賣毒品聯絡用之物，應依毒品危害防制
    條例第19條第1 項規定宣告沒收；其販賣毒品安非他命所得
    6000元雖未扣案，惟仍應依同條例第19條第1 項之規定諭知
    沒收，如全部或一部不能沒收時，均追徵其價額或以其財產
    抵償之。扣案0000000000號行動電話及未扣案之0000000000
    號行動電話各1 支（含SIM 卡1 張，下同）係被告子○○所
    有，此經其於警詢時陳明在卷，且上開行動電話係供其販賣
    安非他命所用之物，是上開扣案0000000000號行動電話1 支
    ，應依毒品危害防制條例第19條第1 項之規定宣告沒收；未
    扣案被告子○○所有之門號0000000000號行動電話1 支，應
    依毒品危害防制條例第19條第1 項之規定沒收，如全部或一
    部不能沒收時，均追徵其價額或以其財產抵償之。被告子○○販賣如附表二編號1 至18、編號20至22、編號24至49、編
    號51至54所示第二級毒品所得10萬8000元部分亦應依同條例
    第19條第1 項宣告沒收，如全部或一部不能沒收時，應追徵
    其價額或其財產抵償。
六、原審就被告子○○附表二編號19、23、50部分，及被告乙○○就附表三所示犯行，認犯罪事證明確，就被告子○○上開
    附表二編號19、23、50部分及被告乙○○如附表三編號5、6
    、8 、9 、11、12部分，分別適用藥事法第83條第1 項規定
    ，各論以轉讓禁藥罪，並敘明被告乙○○就附表三編號1- 4
    、7 、10之犯行，均係代為合資購買安非他命後，再與翁國
    仁、翁明坤分食，核此部分所為，係幫助施用第二級毒品罪
    ，公訴人認係販賣第二級毒品罪，尚有未洽，惟基本社會事
    實同一，爰變更起訴法條而為審判，因而就所犯幫助施用部
    分，適用刑法第30條第1 項、毒品危害防制條例第10條第2
    項規定，論以幫助施用第二級毒品共6 罪後，審酌渠等犯後
    坦承犯行，態度良好，轉讓數量非多等一切情事，分別量處
    如上開附表所示之刑，並就被告乙○○部分定其應執行刑為
    有期徒刑2 年6 月。經核原判決此部分並無不當，被告子○○、乙○○事後翻異前供否認犯行聲明上訴，指摘原判決不
    當，為無理由，應就渠等上開轉讓禁藥、幫助施用部分駁回
    渠等之上訴。並就被告子○○上開撤銷改判所處之刑暨上訴
    駁回如附表二編號19、23、50所示轉讓禁藥所處之刑部分，
    依刑法第51條第1 項第5 款之規定，定其應執行有期徒刑6
    年10月，扣案門號0000000000號行動電話壹支（含SIM 卡1
    張）沒收；未扣案之門號0000000000號行動電話壹支（含SI
    M 卡1 張）沒收，如全部或一部不能沒收時，追徵其價額或
    以其財產抵償之；未扣案販賣如附表二編號1 至18、編號20
    至22、編號24至49、編號51至54所示第二級毒品所得新台幣
    10萬8000元沒收，如全部或一部不能沒收時，應追徵其價額
    或以其財產抵償。扣案被告戊○○所有0000000000號行動電
    話與本件販毒行為無關；扣案被告乙○○所有門號00000000
    00號行動電話1 支，亦與其所犯轉讓或幫助施用安非他命犯
    行無涉，故不予宣告沒收，扣案被告戊○○所有0000000000
    號行動電話亦不能證明與本件販賣安非他命有關，故亦無從
    宣告沒收。
七、被告戊○○撤銷改判無罪部分：
甲、公訴意旨另以：戊○○意圖營利於附表一編號3 、4 所示時
    地販賣安非他命給辛興德2 次，共計得款5000元，因認被告
    戊○○此部分亦涉有毒品危害防制條例第4 條第2 項之販賣
    第二級毒品罪嫌。公訴人認被告戊○○涉有上開販賣安非他
    命給辛興德之犯行，係以辛興德之證述及通訊監察譯文為論
    據。惟訊據被告戊○○則否認有公訴人所指此部分犯行，辯
    稱：伊並未販賣安非他命給辛興德等語。
乙、按犯罪事實應依證據認定之，無證據不得認定犯罪事實；不
    能證明被告犯罪者，應諭知無罪之判決，刑事訴訟法第154
    條第2 項、第301 條第1 項分別定有明文。而認定犯罪事實
    所憑之證據，雖不以直接證據為限，間接證據亦包括在內；
    然而無論直接或間接證據，其為訴訟上之證明，須於通常一
    般之人均不致有所懷疑，而得確信其為真實之程度者，始得
    據為有罪之認定（最高法院76年度台上字第4986號判例意旨
    參照）。再者，施用毒品者供述之憑信性本不及於一般人，
    關於其向某人購買毒品之供述，必須補強證據佐證，以擔保
    其供述之真實性，俾貫徹刑事訴訟無罪推定及嚴格證明之基
    本原則。所謂補強證據，指其他有關證明該施用毒品者關於
    毒品交易供述真實性之相關證據而言，必須與該「毒品交易
    」之供述，具有相當程度之關連性，足使一般人對該供述，
    並無合理懷疑存在，而得確信其為真實者，始當之。至該施
    用毒品者前後供述是否相符、有無重大矛盾、指述是否堅決
    、態度是否肯定等情，僅係判斷其供述是否具有瑕疵之參考
    ，本質上仍屬其供述之範疇，尚不足作為其供述之補強證據
    ；而其與所供出之販毒者間之關係、彼此交往背景、有無重
    大恩怨糾葛等情，因與「毒品交易」之有無，不具必然之關
    連性，亦不足藉以補強及擔保其供述為真實之證明力（最高
    法院97年台上字第383 號判決意旨參照）。又犯施用第一級
    、第二級毒品罪，供出毒品來源，因而破獲者，得減輕其刑
    ，毒品危害防制條例第17條第1 項所明定。為發見真實，防
    範施用毒品者作利己損人之不實陳述，用邀減刑寬典，或因
    不具切身利害關係，所為陳述可能有欠嚴謹或任意誇大其詞
    ，施用毒品者有關毒品來源之供述，應有相當補強證據足以
    擔保其陳述之真實性，始得作為判斷之依據。故事實審法院
    對施用毒品者有關毒品來源之陳述，應再調查其他補強證據
    ，相互參酌，必達於通常一般之人均不致有所懷疑，而得確
    信其陳述為真實者，方得為有罪之認定（最高法院98年台上
    字第5154號判決意旨參照）。
丙、經查：(一)證人辛興德於警詢時固證稱：「我一共向戊○○購
    買2 次安非他命，第1 次是在96年12月4 日晚上10點多，在
    我家2 樓房間內，我向他購買2000元的安非他命1 小包，第
    2 次是在96年12月12日晚上10點多左右，在馬公市南海馬頭
    售票處前，向他購買3000元安非他命」、「（你如何與戊○○聯絡交易毒品事宜？）第1 次是戊○○用行動電話000000
    0000撥打我的行動電話0000000000給我，問我要不要買安非
    他命，第2 次也是他用行動電話0000000000撥打我的行動電
    話跟我聯絡購買毒品之金額與地點，我們是當場一手交錢一
    手交貨」等語（見警(十七)卷第42-43 頁）；於檢察官偵查中證
    稱：「（向戊○○買過毒品多少次？）我總共向他買2 次，
    第1 次他拿到我家，他就弄給我吸食，當我吸完後他向我要
    2000元，說是賣給我的，第2 次他再打電話給我，問我要不
    要，然後再約地點，第2 次買3000元，交貨地點是南海碼頭
    附近，這次買完我自己帶回家自己吸食」、「（監聽譯文的
    『腳』是何意思？）四『腳』就是4000元的意思，可是當天
    我身上只有3000元，我只買3000元，另外12月12日下午6 時
    說有沒有漂亮一點是指我買愈多愈好的意思」等語（見偵字
    第25號卷第50頁）。於原審審理時證稱：「（有無向戊○○
    買過安非他命？）有」、「（兩次購買毒品的時間？）大約
    96年底的時候」、「（第一次購買情形？）我打電話給戊○○，我請他來我家」、「（戊○○來你家後，你如何跟他說
    ？）我問他有沒有東西，他就拿東西出來給我試用，然後我
    就拿錢給他，當天我跟他買大約1 、2000元」、「（你總共
    跟戊○○買過幾次毒品？）2 次」、「（第2 次買多少錢？
    ）大約3000元」、「（你跟被告購買毒品時都會怎麼說？）
    就說要找他」、「（在電話中所說的四腳是何意思？）就是
    要買多少錢的意思」、「（96年12月12日當天是你要跟戊○○買毒品，還是戊○○要跟你買毒品？）我要跟戊○○買毒
    品」、「（請提示12月12日18時02分監聽譯文，這段對話是
    什麼意思？）我不知道戊○○所謂我那邊有漂亮一點的代表
    何意」、「（你跟戊○○說這樣喔，我等一下會打電話給你
    ，是什麼意思？）我只是在敷衍他，那通電話並不是說戊○○要向我買安非他命，也不是我要向他買安非他命」、「（
    請提示10時37分監聽譯文，這段對話的意思為何？）看要拿
    多少錢的意思，1 腳代表1000元」、「（之前是說買3000，
    為何在這通譯文裡講4000元？）後來我那天錢不夠只買了30
    00元」、「（當天在何處交付毒品？）在南海遊客中心碼頭
    ，在光正輪停的地方」、「（買3000元的量吸食多久？）2
    、3 個月」、「（你向戊○○買毒品有無交給別人？）沒有
    ，都是我自己吸食」、「（12月去南海碼頭，當天晚上有多
    少人跟你一起見面？）我去的時候已經有看到兩個人在那裡
    ，我就直接找戊○○拿東西，錢我有交給戊○○，另外那個
    人大概距離我與戊○○3 、4 公尺」、「（你認為旁邊那個
    人知不知道你們在說什麼？）我不知道」、「（在南海碼頭
    那次，你拿錢給戊○○後，戊○○是否直接就把毒品交給你
    ？）是」等語（見原審(二)卷第67-71 頁）。惟證人辛興德所
    證其第1 次於96年12月4 日晚上10許，在其住處向被告戊○○購買2000元部分，除其所為證述外，並無通訊監察譯文或
    其他證據可資佐證。(二)依檢察官所提出被告戊○○與辛興德
    在96年12月12日之通訊譯文所示，當天渠等共有3 次通話，
    第1 次係於12月12日15時56分28秒起，由被告戊○○打給證
    人辛興德，惟係由小姜接聽，渠等通話內容如下：「B （小
    姜）：喂。A （被告戊○○）：喂小姜喔。B ：對。A ：他
    那邊剩多少我去看看。B ：好啦。A ：還是我過去。B ：你
    要來？A ：他那邊剩一點點，不好意思…他要給他大耶。B
    ：好…你先處理一下。A ：我知道…，我嗎想先止一下。B
    ：好。A ：我等一下再打給你」等語；於同日18時2 分43秒
    由被告戊○○打給辛興德，渠等通話內容為如下：「B ：喂
    。A ：德哥。B ：怎樣。A ：怎樣。B ：有了嗎。A ：有阿
    …很便利…看你那邊有沒有漂亮一點的。B ：安呢…我等一
    下打給你。A ：多久？B ：你也要人回來，…不會太久。A
    ：我想…想要那個。B ：我知…隨便你。」等語；於同日22
    時37分50秒起由辛興德打電話給被告戊○○，渠等通話內容
    如下：「A ：喂…德哥。B ：我現在在自強小吃部這。A ：
    自強…你怎麼不去坐船到桶盤的碼頭。B ：要騎車去嗎？A
    ：你約幾腳。B ：四腳啦。A ：四腳…好」等語，有通訊監
    察譯文在卷可憑（見警(十七)卷第56-57 頁）。依上開通訊監察
    譯文觀之，其中第2 通即96年12月12日18時2 分43秒之通話
    ，係被告戊○○對證人辛興德稱：有阿，很便利…看你那邊
    有沒有漂亮一點的、我想…想要那個；證人辛興德則稱：安
    呢…我等一下打給你、我知…隨便你等語，顯係被告戊○○
    欲向辛興德拿東西，且該東西應係非法之物品，否則渠等間
    應無不明講而遮遮掩掩之理，參以證人辛興德於原審審理接
    受詰問時證稱：「我只是在敷衍他」等語觀之，被告戊○○
    辯稱係其欲向辛興德購買安非他命即非純然無據。被告戊○○既於當日下午6 時許，欲向辛興德購買安非他命，則其豈
    有於同日晚間10時許，再向辛興德購買安非他命之理。再者
    ，依上開電話譯文，辛興德既已於電話中表示欲購買4000元
    ，顯示其當時已備有4000元，乃其於原審審理時又證稱錢不
    夠，僅買3000元，亦悖於常情；何況，證人吳文彩於原審審
    理時證稱：「（有無某個晚上與戊○○一起去光正輪停泊碼
    頭等人？）有，但去那裡等太久，沒有看到他來，所以後來
    就走了」等語，而證人辛興德亦證稱：「有看到2 人」等語
    （見原審(二)卷第71、73頁），是證人辛興德此部分之指訴，
    尚未達於通常一般人均不致有所懷疑而達於得確信為真實之
    程度，依上開最高法院判例意旨，亦難執為被告戊○○不利
    之認定。綜上所述，被告戊○○被訴附表一編號3 、4 所示
    販賣安非他命之犯行尚屬不能證明，依首揭說明自應為其無
    罪之判決。
丁、原審就被告戊○○被訴附表一編號3 、4 所示販賣安非他命
    部分未詳為推求，而為有罪之判決，尚有未洽，被告戊○○
    此部分上訴意旨否認犯行，指摘原判決不當，為有理由，應
    由本院將原判決關於此部分撤銷，並為其無罪之判決。
八、同案被告丙○○、陳雲男、庚○○部分，經原審判決後未據
    上訴；同案被告辛○○、甲○○上訴於本院後復據渠等於本
    院撤回上訴，均已確定，自不另論列。
據上論結，應依刑事訴訟法第368 、第369 條第1 項前段、第36
4 條、第299 條第1 項前段、第300 條、第301 條第1 項，修正
前及修正後毒品危害防制條例第4 條第2 項、第17條第1 項、毒
品危害防制條例第10條第2 項、第19條第1 項，藥事法第83條第
1項 ，刑法第2 條第1 項、第51條第5 款，判決如主文。
本案經檢察官陳宗吟到庭執行職務。
中    華    民    國    99    年    3     月    31    日
            刑事第四庭    審判長法  官  蕭權閔
                                法  官  陳吉雄
                                法  官  李嘉興
以上正本證明與原本無異。
如不服本判決應於收受本判決後10日內向本院提出上訴書狀，其
未敘述上訴理由者，並得於提起上訴後10日內向本院補提理由書
狀（均須按他造當事人之人數附繕本）「切勿逕送上級法院」。
中    華    民    國    99    年    4     月    2     日
                                書記官  唐奇燕
附錄本件判決論罪科刑法條：
毒品危害防制條例第4條第2項
製造、運輸、販賣第二級毒品者，處無期徒刑或 7 年以上有期徒
刑，得併科新臺幣 7 百萬元以下罰金。
毒品危害防制條例第10條第2項
施用第二級毒品者，處 3 年以下有期徒刑。
藥事法第83條第1項
明知為偽藥或禁藥，而販賣、供應、調劑、運送、寄藏、牙保、
轉讓或意圖販賣而陳列者，處7年以下有期徒刑，得併科新臺幣5
百萬元以下罰金。
  附表一：被告戊○○部分：
 ┌──┬───┬────────┬─────────────┬────────────┐
 │編號│販賣毒│販賣毒品之行為地│販賣毒品之種類、對象、金額│宣     告    刑         │
 │    │品時間│                │                          │                        │
 ├──┼───┼────────┼─────────────┼────────────┤
 │1   │96年12│澎湖縣馬公市石泉│販賣安非他命1 小包給陳雲男│戊○○販賣第二級毒品，處│
 │    │月初某│里海邊（起訴書誤│，得款新台幣（下同）3000  │有期徒刑柒年貳月；扣案09│
 │    │日20時│載為阿東餐廳前）│元。                      │00000000號行動電話壹支（│
 │    │許    │                │                          │含SIM 卡1 張）沒收；未扣│
 │    │      │                │                          │案販賣毒品所得新台幣參仟│
 │    │      │                │                          │元沒收，如全部或一部不能│
 │    │      │                │                          │沒收時，追徵其價額或以其│
 │    │      │                │                          │財產抵償之。            │
 ├──┼───┼────────┼─────────────┼────────────┤
 │2   │96年12│澎湖縣馬公市石泉│販賣安非他命1 小包給陳雲男│戊○○販賣第二級毒品，處│
 │    │月12日│里阿東餐廳前    │，得款3000元。            │有期徒刑柒年貳月；扣案上│
 │    │19時許│                │                          │開00 00000000號行動電話 │
 │    │      │                │                          │壹支（含SIM 卡1 張）沒收│
 │    │      │                │                          │；未扣案販賣毒品所得新台│
 │    │      │                │                          │幣參仟元沒收，如全部或一│
 │    │      │                │                          │部分不能沒收時，追徵其價│
 │    │      │                │                          │額或以其財產抵償之。    │
 │    │      │                │                          │                        │
 ├──┼───┼────────┼─────────────┼────────────┤
 │    │96年12│澎湖縣湖西鄉湖西│請辛興德試吃稍許之安非他命│                        │
 │3   │月4 日│村100-1 號辛興德│後，將該包安非他命販售予辛│無    罪                │
 │    │22時許│住處            │興德，得款2000元。        │                        │
 ├──┼───┼────────┼─────────────┼────────────┤
 │4   │96年12│澎湖縣馬公市南海│販賣安非他命1 小包給辛興德│                        │
 │    │月12日│碼頭售票亭附近  │，得款3000元。            │無    罪                │
 │    │22時40│                │                          │                        │
 │    │分許  │                │                          │                        │
 └──┴───┴────────┴─────────────┴────────────┘
  附表二：被告子○○部分
 ┌──┬───┬────────┬─────────────┬───────────────┐
 │編號│販賣毒│販賣毒品或轉讓毒│販賣毒品之種類、對象、金額│   宣      告     刑          │
 │    │品時間│品之行為地      │或轉讓毒品之種類、對象    │                              │
 ├──┼───┼────────┼─────────────┼───────────────┤
 │1   │96年8 │澎湖縣馬公市文光│販賣安非他命1 小包給乙○○│子○○販賣第二級毒品，處有期徒│
 │    │月間某│路燦坤3C量販店前│，得款2000元。            │刑參年拾月；未扣案0000000000號│
 │    │日    │道路。          │                          │行動電話（含SIM 卡1 張）沒收，│
 │    │      │                │                          │如全部或一部不能沒收時，追徵其│
 │    │      │                │                          │價額或以其財產抵償之；未扣案販│
 │    │      │                │                          │賣毒品得新台幣2000元沒收，如全│
 │    │      │                │                          │部或一部不能沒收時，以其財產抵│
 │    │      │                │                          │償之。                        │
 ├──┼───┼────────┼─────────────┼───────────────┤
 │2   │96年8 │同       上     │販賣安非他命1 小包給乙○○│子○○販賣第二級毒品，處有期徒│
 │    │月間某│                │，得款2000元。            │刑參年拾月；未扣案上開00000000│
 │    │日    │                │                          │04號行動電話（含SIM 卡1 張）沒│
 │    │      │                │                          │收，如全部或一部不能沒收時，追│
 │    │      │                │                          │徵其價額或以其財產抵償之；未扣│
 │    │      │                │                          │案販賣毒品得新台幣2000元沒收，│
 │    │      │                │                          │如全部或一部不能沒收，以其財產│
 │    │      │                │                          │抵償之。                      │
 ├──┼───┼────────┼─────────────┼───────────────┤
 │3   │96年8 │同       上     │販賣安非他命1 小包給乙○○│子○○販賣第二級毒品，處有期徒│
 │    │月間某│                │，得款2000元。            │刑參年拾月；未扣案上開00000000│
 │    │日    │                │                          │04號行動電話（含SIM 卡1 張）沒│
 │    │      │                │                          │收，如全部或一部不能沒收時，追│
 │    │      │                │                          │徵其價額或以其財產抵償之；未扣│
 │    │      │                │                          │案販賣毒品得新台幣2000元沒收，│
 │    │      │                │                          │如全部或一部不能沒收，以其財產│
 │    │      │                │                          │抵償之。                      │
 ├──┼───┼────────┼─────────────┼───────────────┤
 │4   │96年8 │同       上     │販賣安非他命1 小包給乙○○│子○○販賣第二級毒品，處有期徒│
 │    │月間某│                │，得款2000元。            │刑參年拾月；未扣案上開00000000│
 │    │日    │                │                          │04號行動電話（含SIM 卡1 張）沒│
 │    │      │                │                          │收，如全部或一部不能沒收時，追│
 │    │      │                │                          │徵其價額或以其財產抵償之；未扣│
 │    │      │                │                          │案販賣毒品得新台幣2000元沒收，│
 │    │      │                │                          │如全部或一部不能沒收，以其財產│
 │    │      │                │                          │抵償之。                      │
 ├──┼───┼────────┼─────────────┼───────────────┤
 │5   │96年8 │同       上     │販賣安非他命1 小包給乙○○│子○○販賣第二級毒品，處有期徒│
 │    │月間某│                │，得款2000元。            │刑參年拾月；未扣案上開00000000│
 │    │日    │                │                          │04號行動電話（含SIM 卡1 張）沒│
 │    │      │                │                          │收，如全部或一部不能沒收時，追│
 │    │      │                │                          │徵其價額或以其財產抵償之；未扣│
 │    │      │                │                          │案販賣毒品得新台幣2000元沒收，│
 │    │      │                │                          │如全部或一部不能沒收，以其財產│
 │    │      │                │                          │抵償之。                      │
 ├──┼───┼────────┼─────────────┼───────────────┤
 │6   │96年8 │澎湖縣馬公市文光│販賣安非他命1 小包給庚○○│子○○販賣第二級毒品，處有期徒│
 │    │月間某│路158-4 號子○○│，得款2000元。            │刑參年拾月；未扣案上開00000000│
 │    │日    │住處。          │                          │04號行動電話（含SIM 卡1 張）沒│
 │    │      │                │                          │收，如全部或一部不能沒收時，追│
 │    │      │                │                          │徵其價額或以其財產抵償之；未扣│
 │    │      │                │                          │案販賣毒品得新台幣2000元沒收，│
 │    │      │                │                          │如全部或一部不能沒收，以其財產│
 │    │      │                │                          │抵償之。                      │
 ├──┼───┼────────┼─────────────┼───────────────┤
 │7   │96年8 │同       上     │販賣安非他命1 小包給庚○○│子○○販賣第二級毒品，處有期徒│
 │    │月間某│                │，得款2000元。            │刑參年拾月；未扣案上開00000000│
 │    │日    │                │                          │04號行動電話（含SIM 卡1 張）沒│
 │    │      │                │                          │收，如全部或一部不能沒收時，追│
 │    │      │                │                          │徵其價額或以其財產抵償之；未扣│
 │    │      │                │                          │案販賣毒品得新台幣2000元沒收，│
 │    │      │                │                          │如全部或一部不能沒收，以其財產│
 │    │      │                │                          │抵償之。                      │
 ├──┼───┼────────┼─────────────┼───────────────┤
 │8   │96年8 │同       上     │販賣安非他命1 小包給庚○○│子○○販賣第二級毒品，處有期徒│
 │    │月間某│                │，得款2000元。            │刑參年拾月；未扣案上開00000000│
 │    │日    │                │                          │04號行動電話（含SIM 卡1 張）沒│
 │    │      │                │                          │收，如全部或一部不能沒收時，追│
 │    │      │                │                          │徵其價額或以其財產抵償之；未扣│
 │    │      │                │                          │案販賣毒品得新台幣2000元沒收，│
 │    │      │                │                          │如全部或一部不能沒收，以其財產│
 │    │      │                │                          │抵償之。                      │
 ├──┼───┼────────┼─────────────┼───────────────┤
 │9   │96年9 │澎湖縣馬公市文光│販賣安非他命1 小包給乙○○│子○○販賣第二級毒品，處有期徒│
 │    │月間某│路燦坤3C量販店前│，得款2000元。            │刑參年拾月；未扣案上開00000000│
 │    │日    │道路。          │                          │04號行動電話（含SIM 卡1 張）沒│
 │    │      │                │                          │收，如全部或一部不能沒收時，追│
 │    │      │                │                          │徵其價額或以其財產抵償之；未扣│
 │    │      │                │                          │案販賣毒品得新台幣2000元沒收，│
 │    │      │                │                          │如全部或一部不能沒收，以其財產│
 │    │      │                │                          │抵償之。                      │
 ├──┼───┼────────┼─────────────┼───────────────┤
 │10  │96年9 │同       上     │販賣安非他命1 小包給乙○○│子○○販賣第二級毒品，處有期徒│
 │    │月間某│                │，得款2000元。            │刑參年拾月；未扣案上開00000000│
 │    │日    │                │                          │04號行動電話（含SIM 卡1 張）沒│
 │    │      │                │                          │收，如全部或一部不能沒收時，追│
 │    │      │                │                          │徵其價額或以其財產抵償之；未扣│
 │    │      │                │                          │案販賣毒品得新台幣2000元沒收，│
 │    │      │                │                          │如全部或一部不能沒收，以其財產│
 │    │      │                │                          │抵償之。                      │
 ├──┼───┼────────┼─────────────┼───────────────┤
 │11  │96年9 │同       上     │販賣安非他命1 小包給乙○○│子○○販賣第二級毒品，處有期徒│
 │    │月間某│                │，得款2000元。            │刑參年拾月；未扣案上開00000000│
 │    │日    │                │                          │04號行動電話（含SIM 卡1 張）沒│
 │    │      │                │                          │收，如全部或一部不能沒收時，追│
 │    │      │                │                          │徵其價額或以其財產抵償之；未扣│
 │    │      │                │                          │案販賣毒品得新台幣2000元沒收，│
 │    │      │                │                          │如全部或一部不能沒收，以其財產│
 │    │      │                │                          │抵償之。                      │
 ├──┼───┼────────┼─────────────┼───────────────┤
 │12  │96年9 │同       上     │販賣安非他命1 小包給乙○○│子○○販賣第二級毒品，處有期徒│
 │    │月間某│                │，得款2000元。            │刑參年拾月；未扣案上開00000000│
 │    │日    │                │                          │04號行動電話（含SIM 卡1 張）沒│
 │    │      │                │                          │收，如全部或一部不能沒收時，追│
 │    │      │                │                          │徵其價額或以其財產抵償之；未扣│
 │    │      │                │                          │案販賣毒品得新台幣2000元沒收，│
 │    │      │                │                          │如全部或一部不能沒收，以其財產│
 │    │      │                │                          │抵償之。                      │
 ├──┼───┼────────┼─────────────┼───────────────┤
 │13  │96年9 │同       上     │販賣安非他命1 小包給乙○○│子○○販賣第二級毒品，處有期徒│
 │    │月間某│                │，得款2000元。            │刑參年拾月；未扣案上開00000000│
 │    │日    │                │                          │04號行動電話（含SIM 卡1 張）沒│
 │    │      │                │                          │收，如全部或一部不能沒收時，追│
 │    │      │                │                          │徵其價額或以其財產抵償之；未扣│
 │    │      │                │                          │案販賣毒品得新台幣2000元沒收，│
 │    │      │                │                          │如全部或一部不能沒收，以其財產│
 │    │      │                │                          │抵償之。                      │
 ├──┼───┼────────┼─────────────┼───────────────┤
 │14  │96年9 │同       上     │販賣安非他命1 小包給乙○○│子○○販賣第二級毒品，處有期徒│
 │    │月間某│                │，得款2000元。            │刑參年拾月；未扣案上開00000000│
 │    │日    │                │                          │04號行動電話（含SIM 卡1 張）沒│
 │    │      │                │                          │收，如全部或一部不能沒收時，追│
 │    │      │                │                          │徵其價額或以其財產抵償之；未扣│
 │    │      │                │                          │案販賣毒品得新台幣2000元沒收，│
 │    │      │                │                          │如全部或一部不能沒收，以其財產│
 │    │      │                │                          │抵償之。                      │
 ├──┼───┼────────┼─────────────┼───────────────┤
 │15  │96年9 │同       上     │販賣安非他命1 小包給乙○○│子○○販賣第二級毒品，處有期徒│
 │    │月間某│                │，得款2000元。            │刑參年拾月；未扣案上開00000000│
 │    │日    │                │                          │04號行動電話（含SIM 卡1 張）沒│
 │    │      │                │                          │收，如全部或一部不能沒收時，追│
 │    │      │                │                          │徵其價額或以其財產抵償之；未扣│
 │    │      │                │                          │案販賣毒品得新台幣2000元沒收，│
 │    │      │                │                          │如全部或一部不能沒收，以其財產│
 │    │      │                │                          │抵償之。                      │
 ├──┼───┼────────┼─────────────┼───────────────┤
 │16  │96年9 │澎湖縣馬公市文光│販賣安非他命1 小包給庚○○│子○○販賣第二級毒品，處有期徒│
 │    │月間某│路158-4 號子○○│，得款2000元。            │刑參年拾月；未扣案上開00000000
 │    │日    │住處。          │                          │04號行動電話（含SIM 卡1 張）沒│
 │    │      │                │                          │收，如全部或一部不能沒收時，追│
 │    │      │                │                          │徵其價額或以其財產抵償之；未扣│
 │    │      │                │                          │案販賣毒品得新台幣2000元沒收，│
 │    │      │                │                          │如全部或一部不能沒收，以其財產│
 │    │      │                │                          │抵償之。                      │
 ├──┼───┼────────┼─────────────┼───────────────┤
 │17  │96年9 │同       上     │販賣安非他命1 小包給庚○○│子○○販賣第二級毒品，處有期徒│
 │    │月間某│                │，得款2000元              │刑參年拾月；未扣案上開00000000│
 │    │日    │                │                          │04號行動電話（含SIM 卡1 張）沒│
 │    │      │                │                          │收，如全部或一部不能沒收時，追│
 │    │      │                │                          │徵其價額或以其財產抵償之；未扣│
 │    │      │                │                          │案販賣毒品得新台幣2000元沒收，│
 │    │      │                │                          │如全部或一部不能沒收，以其財產│
 │    │      │                │                          │抵償之。                      │
 ├──┼───┼────────┼─────────────┼───────────────┤
 │18  │96年9 │澎湖縣馬公市文光│販賣安非他命1 小包給己○○│子○○販賣第二級毒品，處有期徒│
 │    │月中旬│路、三多路統一超│，得款1000元。            │刑參年拾月；未扣案上開00000000│
 │    │某時20│商前。          │                          │04號行動電話（含SIM 卡1 張）沒│
 │    │時許  │                │                          │收，如全部或一部不能沒收時，追│
 │    │      │                │                          │徵其價額或以其財產抵償之；未扣│
 │    │      │                │                          │案販賣毒品得新台幣1000元沒收，│
 │    │      │                │                          │如全部或一部不能沒收，以其財產│
 │    │      │                │                          │抵償之。                      │
 ├──┼───┼────────┼─────────────┼───────────────┤
 │19  │96年9 │澎湖縣馬公市文光│無償轉讓安非他命稍許給歐武│子○○轉讓禁藥，處有期徒刑貳年│
 │    │月15日│路158-4 號子○○│勝施用。                  │。                            │
 │    │凌晨2 │住處。          │                          │                              │
 │    │時許  │                │                          │                              │
 ├──┼───┼────────┼─────────────┼───────────────┤
 │20  │96年9 │澎湖縣馬公市文光│販賣安非他命1 小包給己○○│子○○販賣第二級毒品，處有期徒│
 │    │月20日│路、三多路統一超│，得款1000元              │刑參年拾月；未扣案上開00000000│
 │    │19時許│商廁所內。      │                          │04號行動電話（含SIM 卡1 張）沒│
 │    │      │                │                          │收，如全部或一部不能沒收時，追│
 │    │      │                │                          │徵其價額或以其財產抵償之；未扣│
 │    │      │                │                          │案販賣毒品得新台幣1000元沒收，│
 │    │      │                │                          │如全部或一部不能沒收，以其財產│
 │    │      │                │                          │抵償之。                      │
 ├──┼───┼────────┼─────────────┼───────────────┤
 │21  │96年9 │澎湖縣馬公市文光│販賣安非他命1 小包給己○○│子○○販賣第二級毒品，處有期徒│
 │    │月24日│路158-4 號子○○│，得款2000元。            │刑參年拾月；未扣案上開00000000│
 │    │8時許 │住處前。        │                          │04號行動電話（含SIM 卡1 張）沒│
 │    │      │                │                          │收，如全部或一部不能沒收時，追│
 │    │      │                │                          │徵其價額或以其財產抵償之；未扣│
 │    │      │                │                          │案販賣毒品得新台幣2000元沒收，│
 │    │      │                │                          │如全部或一部不能沒收，以其財產│
 │    │      │                │                          │抵償之。                      │
 ├──┼───┼────────┼─────────────┼───────────────┤
 │22  │96年10│澎湖縣馬公市文光│                          │子○○販賣第二級毒品，處有期徒│
 │    │月初某│路燦坤3C量販店旁│同         上             │刑參年拾月；未扣案上開00000000│
 │    │日15時│小公園。        │                          │04號行動電話（含SIM 卡1 張）沒│
 │    │許    │                │                          │收，如全部或一部不能沒收時，追│
 │    │      │                │                          │徵其價額或以其財產抵償之；未扣│
 │    │      │                │                          │案販賣毒品得新台幣2000元沒收，│
 │    │      │                │                          │如全部或一部不能沒收，以其財產│
 │    │      │                │                          │抵償之。                      │
 ├──┼───┼────────┼─────────────┼───────────────┤
 │23  │96年10│澎湖縣馬公市文光│無償轉讓安非他命給庚○○施│子○○轉讓禁藥，處有期徒刑貳年│
 │    │月5 日│路158-4 號子○○│用。                      │。                            │
 │    │凌晨2 │住處前。        │                          │                              │
 │    │時許  │                │                          │                              │
 ├──┼───┼────────┼─────────────┼───────────────┤
 │24  │96年10│澎湖縣馬公市文澳│販賣安非他命1 小包給乙○○│子○○販賣第二級毒品，處有期徒│
 │    │月某日│國小前停車場。  │，得款2000元。            │刑參年拾月；未扣案上開00000000│
 │    │      │                │                          │04號行動電話（含SIM 卡1 張）沒│
 │    │      │                │                          │收，如全部或一部不能沒收時，追│
 │    │      │                │                          │徵其價額或以其財產抵償之；未扣│
 │    │      │                │                          │案販賣毒品得新台幣2000元沒收，│
 │    │      │                │                          │如全部或一部不能沒收，以其財產│
 │    │      │                │                          │抵償之。                      │
 ├──┼───┼────────┼─────────────┼───────────────┤
 │25  │96年10│同       上     │同         上             │子○○販賣第二級毒品，處有期徒│
 │    │月某日│                │                          │刑參年拾月；未扣案上開00000000│
 │    │      │                │                          │04號行動電話（含SIM 卡1 張）沒│
 │    │      │                │                          │收，如全部或一部不能沒收時，追│
 │    │      │                │                          │徵其價額或以其財產抵償之；未扣│
 │    │      │                │                          │案販賣毒品得新台幣2000元沒收，│
 │    │      │                │                          │如全部或一部不能沒收，以其財產│
 │    │      │                │                          │抵償之。                      │
 ├──┼───┼────────┼─────────────┼───────────────┤
 │26  │96年10│同       上     │同         上             │子○○販賣第二級毒品，處有期徒│
 │    │月某日│                │                          │刑參年拾月；未扣案上開00000000│
 │    │      │                │                          │04號行動電話（含SIM 卡1 張）沒│
 │    │      │                │                          │收，如全部或一部不能沒收時，追│
 │    │      │                │                          │徵其價額或以其財產抵償之；未扣│
 │    │      │                │                          │案販賣毒品得新台幣2000元沒收，│
 │    │      │                │                          │如全部或一部不能沒收，以其財產│
 │    │      │                │                          │抵償之。                      │
 ├──┼───┼────────┼─────────────┼───────────────┤
 │27  │96年10│同       上     │同         上             │子○○販賣第二級毒品，處有期徒│
 │    │月某日│                │                          │刑參年拾月；未扣案上開00000000│
 │    │      │                │                          │04號行動電話（含SIM 卡1 張）沒│
 │    │      │                │                          │收，如全部或一部不能沒收時，追│
 │    │      │                │                          │徵其價額或以其財產抵償之；未扣│
 │    │      │                │                          │案販賣毒品得新台幣2000元沒收，│
 │    │      │                │                          │如全部或一部不能沒收，以其財產│
 │    │      │                │                          │抵償之。                      │
 ├──┼───┼────────┼─────────────┼───────────────┤
 │28  │96年10│同       上     │ 同         上            │子○○販賣第二級毒品，處有期徒│
 │    │月某日│                │                          │刑參年拾月；未扣案上開00000000│
 │    │      │                │                          │04號行動電話（含SIM 卡1 張）沒│
 │    │      │                │                          │收，如全部或一部不能沒收時，追│
 │    │      │                │                          │徵其價額或以其財產抵償之；未扣│
 │    │      │                │                          │案販賣毒品得新台幣2000元沒收，│
 │    │      │                │                          │如全部或一部不能沒收，以其財產│
 │    │      │                │                          │抵償之。                      │
 ├──┼───┼────────┼─────────────┼───────────────┤
 │29  │96年10│同       上     │ 同         上            │子○○販賣第二級毒品，處有期徒│
 │    │月某日│                │                          │刑參年拾月；未扣案上開00000000│
 │    │      │                │                          │04號行動電話（含SIM 卡1 張）沒│
 │    │      │                │                          │收，如全部或一部不能沒收時，追│
 │    │      │                │                          │徵其價額或以其財產抵償之；未扣│
 │    │      │                │                          │案販賣毒品得新台幣2000元沒收，│
 │    │      │                │                          │如全部或一部不能沒收，以其財產│
 │    │      │                │                          │抵償之。                      │
 ├──┼───┼────────┼─────────────┼───────────────┤
 │30  │96年10│澎湖縣馬公市貿商│販賣安非他命1 小包給甲○○│子○○販賣第二級毒品，處有期徒│
 │    │月某日│街龍行新城地下停│，得款2000元。            │刑參年拾月；未扣案上開00000000│
 │    │      │車場。          │                          │04號行動電話（含SIM 卡1 張）沒│
 │    │      │                │                          │收，如全部或一部不能沒收時，追│
 │    │      │                │                          │徵其價額或以其財產抵償之；未扣│
 │    │      │                │                          │案販賣毒品得新台幣2000元沒收，│
 │    │      │                │                          │如全部或一部不能沒收，以其財產│
 │    │      │                │                          │抵償之。                      │
 ├──┼───┼────────┼─────────────┼───────────────┤
 │31  │96年10│                │同         上             │子○○販賣第二級毒品，處有期徒│
 │    │月某日│同       上     │                          │刑參年拾月；未扣案上開00000000│
 │    │      │                │                          │04號行動電話（含SIM 卡1 張）沒│
 │    │      │                │                          │收，如全部或一部不能沒收時，追│
 │    │      │                │                          │徵其價額或以其財產抵償之；未扣│
 │    │      │                │                          │案販賣毒品得新台幣2000元沒收，│
 │    │      │                │                          │如全部或一部不能沒收，以其財產│
 │    │      │                │                          │抵償之。                      │
 ├──┼───┼────────┼─────────────┼───────────────┤
 │32  │96年11│澎湖縣馬公市文澳│販賣安非他命1 小包給乙○○│子○○販賣第二級毒品，處有期徒│
 │    │月某日│國小前停車場。  │，得款2000元。            │刑參年拾月；未扣案上開00000000│
 │    │      │                │                          │04號行動電話（含SIM 卡1 張）沒│
 │    │      │                │                          │收，如全部或一部不能沒收時，追│
 │    │      │                │                          │徵其價額或以其財產抵償之；未扣│
 │    │      │                │                          │案販賣毒品得新台幣2000元沒收，│
 │    │      │                │                          │如全部或一部不能沒收，以其財產│
 │    │      │                │                          │抵償之。                      │
 ├──┼───┼────────┼─────────────┼───────────────┤
 │33  │96年11│同       上     │同         上             │子○○販賣第二級毒品，處有期徒│
 │    │月某日│                │                          │刑參年拾月；未扣案上開00000000│
 │    │      │                │                          │04號行動電話（含SIM 卡1 張）沒│
 │    │      │                │                          │收，如全部或一部不能沒收時，追│
 │    │      │                │                          │徵其價額或以其財產抵償之；未扣│
 │    │      │                │                          │案販賣毒品得新台幣2000元沒收，│
 │    │      │                │                          │如全部或一部不能沒收，以其財產│
 │    │      │                │                          │抵償之。                      │
 ├──┼───┼────────┼─────────────┼───────────────┤
 │34  │96年11│同       上     │同         上             │子○○販賣第二級毒品，處有期徒│
 │    │月某日│                │                          │刑參年拾月；未扣案上開00000000│
 │    │      │                │                          │04號行動電話（含SIM 卡1 張）沒│
 │    │      │                │                          │收，如全部或一部不能沒收時，追│
 │    │      │                │                          │徵其價額或以其財產抵償之；未扣│
 │    │      │                │                          │案販賣毒品得新台幣2000元沒收，│
 │    │      │                │                          │如全部或一部不能沒收，以其財產│
 │    │      │                │                          │抵償之。                      │
 ├──┼───┼────────┼─────────────┼───────────────┤
 │35  │96年11│同       上     │同         上             │子○○販賣第二級毒品，處有期徒│
 │    │月某日│                │                          │刑參年拾月；未扣案上開00000000│
 │    │      │                │                          │04號行動電話（含SIM 卡1 張）沒│
 │    │      │                │                          │收，如全部或一部不能沒收時，追│
 │    │      │                │                          │徵其價額或以其財產抵償之；未扣│
 │    │      │                │                          │案販賣毒品得新台幣2000元沒收，│
 │    │      │                │                          │如全部或一部不能沒收，以其財產│
 │    │      │                │                          │抵償之。                      │
 ├──┼───┼────────┼─────────────┼───────────────┤
 │36  │96年11│同       上     │同         上             │子○○販賣第二級毒品，處有期徒│
 │    │月某日│                │                          │刑參年拾月；未扣案上開00000000│
 │    │      │                │                          │04號行動電話（含SIM 卡1 張）沒│
 │    │      │                │                          │收，如全部或一部不能沒收時，追│
 │    │      │                │                          │徵其價額或以其財產抵償之；未扣│
 │    │      │                │                          │案販賣毒品得新台幣2000元沒收，│
 │    │      │                │                          │如全部或一部不能沒收，以其財產│
 │    │      │                │                          │抵償之。                      │
 ├──┼───┼────────┼─────────────┼───────────────┤
 │37  │96年11│同       上     │同         上             │子○○販賣第二級毒品，處有期徒│
 │    │月某日│                │                          │刑參年拾月；未扣案上開00000000│
 │    │      │                │                          │04號行動電話（含SIM 卡1 張）沒│
 │    │      │                │                          │收，如全部或一部不能沒收時，追│
 │    │      │                │                          │徵其價額或以其財產抵償之；未扣│
 │    │      │                │                          │案販賣毒品得新台幣2000元沒收，│
 │    │      │                │                          │如全部或一部不能沒收，以其財產│
 │    │      │                │                          │抵償之。                      │
 ├──┼───┼────────┼─────────────┼───────────────┤
 │38  │96年11│同       上     │同         上             │子○○販賣第二級毒品，處有期徒│
 │    │月某日│                │                          │刑參年拾月；未扣案上開00000000│
 │    │      │                │                          │04號行動電話（含SIM 卡1 張）沒│
 │    │      │                │                          │收，如全部或一部不能沒收時，追│
 │    │      │                │                          │徵其價額或以其財產抵償之；未扣│
 │    │      │                │                          │案販賣毒品得新台幣2000元沒收，│
 │    │      │                │                          │如全部或一部不能沒收，以其財產│
 │    │      │                │                          │抵償之。                      │
 ├──┼───┼────────┼─────────────┼───────────────┤
 │39  │96年11│澎湖縣馬公市貿商│販賣安非他命1 小包給甲○○│子○○販賣第二級毒品，處有期徒│
 │    │月某日│街龍行新城地下停│，得款2000元。            │刑參年拾月；未扣案上開00000000│
 │    │      │車場。          │                          │04號行動電話（含SIM 卡1 張）沒│
 │    │      │                │                          │收，如全部或一部不能沒收時，追│
 │    │      │                │                          │徵其價額或以其財產抵償之；未扣│
 │    │      │                │                          │案販賣毒品得新台幣2000元沒收，│
 │    │      │                │                          │如全部或一部不能沒收，以其財產│
 │    │      │                │                          │抵償之。                      │
 ├──┼───┼────────┼─────────────┼───────────────┤
 │40  │96年11│同       上     │同         上             │子○○販賣第二級毒品，處有期徒│
 │    │月某日│                │                          │刑參年拾月；未扣案上開00000000│
 │    │      │                │                          │04號行動電話（含SIM 卡1 張）沒│
 │    │      │                │                          │收，如全部或一部不能沒收時，追│
 │    │      │                │                          │徵其價額或以其財產抵償之；未扣│
 │    │      │                │                          │案販賣毒品得新台幣2000元沒收，│
 │    │      │                │                          │如全部或一部不能沒收，以其財產│
 │    │      │                │                          │抵償之。                      │
 ├──┼───┼────────┼─────────────┼───────────────┤
 │41  │96年11│澎湖縣馬公市文光│販賣安非他命1 小包給丙○○│子○○販賣第二級毒品，處有期徒│
 │    │月21日│路燦坤3C量販店前│，得款2000元。            │刑參年拾月；未扣案上開00000000│
 │    │凌晨  │道路。          │                          │04號行動電話（含SIM 卡1 張）沒│
 │    │      │                │                          │收，如全部或一部不能沒收時，追│
 │    │      │                │                          │徵其價額或以其財產抵償之；未扣│
 │    │      │                │                          │案販賣毒品得新台幣2000元沒收，│
 │    │      │                │                          │如全部或一部不能沒收，以其財產│
 │    │      │                │                          │抵償之。                      │
 ├──┼───┼────────┼─────────────┼───────────────┤
 │42  │96年11│澎湖縣馬公市中山│販賣安非他命1 小包給丁○○│子○○販賣第二級毒品，處有期徒│
 │    │月28日│路順承門前。    │，得款2000元。            │刑參年拾月；未扣案上開00000000│
 │    │23時許│                │                          │04號行動電話（含SIM 卡1 張）沒│
 │    │      │                │                          │收，如全部或一部不能沒收時，追│
 │    │      │                │                          │徵其價額或以其財產抵償之；未扣│
 │    │      │                │                          │案販賣毒品得新台幣2000元沒收，│
 │    │      │                │                          │如全部或一部不能沒收，以其財產│
 │    │      │                │                          │抵償之。                      │
 ├──┼───┼────────┼─────────────┼───────────────┤
 │43  │96年11│澎湖縣馬公市貿商│販賣安非他命1 小包給甲○○│子○○販賣第二級毒品，處有期徒│
 │    │月28日│街龍行新城地下停│，得款2000元。            │刑參年拾月；未扣案上開00000000│
 │    │23時許│車場。          │                          │04號行動電話（含SIM 卡1 張）沒│
 │    │      │                │                          │收，如全部或一部不能沒收時，追│
 │    │      │                │                          │徵其價額或以其財產抵償之；未扣│
 │    │      │                │                          │案販賣毒品得新台幣2000元沒收，│
 │    │      │                │                          │如全部或一部不能沒收，以其財產│
 │    │      │                │                          │抵償之。                      │
 ├──┼───┼────────┼─────────────┼───────────────┤
 │44  │96年11│澎湖縣馬公市文澳│販賣安非他命1 小包給乙○○│子○○販賣第二級毒品，處有期徒│
 │    │月28日│國小前停車場。  │，得款2000元。            │刑參年拾月；未扣案上開00000000│
 │    │23時許│                │                          │04號行動電話（含SIM 卡1 張）沒│
 │    │      │                │                          │收，如全部或一部不能沒收時，追│
 │    │      │                │                          │徵其價額或以其財產抵償之；未扣│
 │    │      │                │                          │案販賣毒品得新台幣2000元沒收，│
 │    │      │                │                          │如全部或一部不能沒收，以其財產│
 │    │      │                │                          │抵償之。                      │
 ├──┼───┼────────┼─────────────┼───────────────┤
 │45  │96年11│澎湖縣馬公市貿商│販賣安非他命1 小包給甲○○│子○○販賣第二級毒品，處有期徒│
 │    │月29日│街龍行新城地下停│，得款2000元。            │刑參年拾月；未扣案上開00000000│
 │    │      │車場。          │                          │04號行動電話（含SIM 卡1 張）沒│
 │    │      │                │                          │收，如全部或一部不能沒收時，追│
 │    │      │                │                          │徵其價額或以其財產抵償之；未扣│
 │    │      │                │                          │案販賣毒品得新台幣2000元沒收，│
 │    │      │                │                          │如全部或一部不能沒收，以其財產│
 │    │      │                │                          │抵償之。                      │
 ├──┼───┼────────┼─────────────┼───────────────┤
 │46  │96年12│澎湖縣馬公市文光│販賣安非他命1 小包給乙○○│子○○販賣第二級毒品，處有期徒│
 │    │月間某│路光明商號前。  │，得款2000元。            │刑參年拾月；未扣案上開00000000│
 │    │日    │                │                          │04號行動電話（含SIM 卡1 張）沒│
 │    │      │                │                          │收，如全部或一部不能沒收時，追│
 │    │      │                │                          │徵其價額或以其財產抵償之；未扣│
 │    │      │                │                          │案販賣毒品得新台幣2000元沒收，│
 │    │      │                │                          │如全部或一部不能沒收，以其財產│
 │    │      │                │                          │抵償之。                      │
 ├──┼───┼────────┼─────────────┼───────────────┤
 │47  │96年12│同      上      │販賣安非他命1 小包給乙○○│子○○販賣第二級毒品，處有期徒│
 │    │月間某│                │，得款2000元。            │刑參年拾月；未扣案上開00000000│
 │    │日    │                │                          │04號行動電話（含SIM 卡1 張）沒│
 │    │      │                │                          │收，如全部或一部不能沒收時，追│
 │    │      │                │                          │徵其價額或以其財產抵償之；未扣│
 │    │      │                │                          │案販賣毒品得新台幣2000元沒收，│
 │    │      │                │                          │如全部或一部不能沒收，以其財產│
 │    │      │                │                          │抵償之。                      │
 ├──┼───┼────────┼─────────────┼───────────────┤
 │48  │96年12│澎湖縣馬公市貿商│販賣安非他命1 小包給甲○○│子○○販賣第二級毒品，處有期徒│
 │    │月間某│街龍行新城地下停│，得款2000元。            │刑參年拾月；未扣案上開00000000│
 │    │日    │車場。          │                          │04號行動電話（含SIM 卡1 張）沒│
 │    │      │                │                          │收，如全部或一部不能沒收時，追│
 │    │      │                │                          │徵其價額或以其財產抵償之；未扣│
 │    │      │                │                          │案販賣毒品得新台幣2000元沒收，│
 │    │      │                │                          │如全部或一部不能沒收，以其財產│
 │    │      │                │                          │抵償之。                      │
 ├──┼───┼────────┼─────────────┼───────────────┤
 │49  │96年12│馬公市澎湖科技大│販賣安非他命1 小包給丁○○│子○○販賣第二級毒品，處有期徒│
 │    │月5 日│學前統一超商前道│，得款2000元。            │刑參年拾月；未扣案上開00000000│
 │    │19時許│路              │                          │04號行動電話（含SIM 卡1 張）沒│
 │    │      │                │                          │收，如全部或一部不能沒收時，追│
 │    │      │                │                          │徵其價額或以其財產抵償之；未扣│
 │    │      │                │                          │案販賣毒品得新台幣2000元沒收，│
 │    │      │                │                          │如全部或一部不能沒收，以其財產│
 │    │      │                │                          │抵償之。                      │
 ├──┼───┼────────┼─────────────┼───────────────┤
 │50  │96年12│澎湖縣馬公市貿商│無償轉安非他命少許給甲○○│子○○轉讓禁藥，處有期徒刑貳年│
 │    │月10日│街122 號6 樓江瑞│施用                      │。                            │
 │    │22時  │世住處客廳      │                          │                              │
 ├──┼───┼────────┼─────────────┼───────────────┤
 │51  │96年12│澎湖縣馬公市山水│販賣安非他命1 小包給乙○○│子○○販賣第二級毒品，處有期徒│
 │    │月13日│里防坡堤道路前  │，得款5000元。            │刑參年拾月；未扣案上開00000000│
 │    │21時許│                │                          │04號行動電話（含SIM 卡1 張）沒│
 │    │      │                │                          │收，如全部或一部不能沒收時，追│
 │    │      │                │                          │徵其價額或以其財產抵償之；未扣│
 │    │      │                │                          │案販賣毒品得新台幣5000元沒收，│
 │    │      │                │                          │如全部或一部不能沒收，以其財產│
 │    │      │                │                          │抵償之。                      │
 ├──┼───┼────────┼─────────────┼───────────────┤
 │52  │96年12│                │以航空郵寄方式販賣1 小包安│子○○販賣第二級毒品，處有期徒│
 │    │月23日│高雄市某處      │非他命給癸○○，得款6000  │刑參年拾月；未扣案0000000000號│
 │    │15時許│                │元。                      │行動電話（含SIM 卡1 張）沒收，│
 │    │      │                │                          │如全部或一部不能沒收時，追徵其│
 │    │      │                │                          │價額或以其財產抵償之；未扣案販│
 │    │      │                │                          │賣毒品得新台幣6000元沒收，如全│
 │    │      │                │                          │部或一部不能沒收時，以其財產抵│
 │    │      │                │                          │償之。                        │
 ├──┼───┼────────┼─────────────┼───────────────┤
 │53  │97年1 │澎湖縣馬公市文光│販賣安非他命1 小包給乙○○│子○○販賣第二級毒品，處有期徒│
 │    │月2 日│路光明商號前。  │，得款2000元。            │刑參年拾月；未扣案上開00000000│
 │    │19時許│                │                          │04號行動電話（含SIM 卡1 張）沒│
 │    │      │                │                          │收，如全部或一部不能沒收時，追│
 │    │      │                │                          │徵其價額或以其財產抵償之；未扣│
 │    │      │                │                          │案販賣毒品得新台幣2000元沒收，│
 │    │      │                │                          │如全部或一部不能沒收，以其財產│
 │    │      │                │                          │抵償之。                      │
 ├──┼───┼────────┼─────────────┼───────────────┤
 │54  │97年1 │                │販賣安非他命1 小包給吳鎮  │子○○販賣第二級毒品，處有期徒│
 │    │月9 日│ 同       上    │有，得款3000元。          │刑參年拾月；未扣案上開00000000│
 │    │20時許│                │                          │04號行動電話（含SIM 卡1 張）沒│
 │    │      │                │                          │收，如全部或一部不能沒收時，追│
 │    │      │                │                          │徵其價額或以其財產抵償之；未扣│
 │    │      │                │                          │案販賣毒品得新台幣3000元沒收，│
 │    │      │                │                          │如全部或一部不能沒收，以其財產│
 │    │      │                │                          │抵償之。                      │
 └──┴───┴────────┴─────────────┴───────────────┘
  附表三：
 ┌──┬───┬────────┬─────────────┬─────────────┐
 │編號│犯 罪 │犯  罪  地  點  │犯罪手法、對象、毒品種類、│      宣    告    刑      │
 │    │      │                │數量及金額（單位：新臺幣元│                          │
 │    │時 間 │                │）                        │                          │
 ├──┼───┼────────┼─────────────┼─────────────┤
 │    │96年7 │澎湖縣馬公市鎖港│乙○○自己出資並向陳志龍收│乙○○幫助施用第二級毒品，│
 │01  │、8月 │里碼頭岸邊      │取1,500元，集資後再由吳鎮 │處有期徒刑捌月。          │
 │    │某日17│                │有出面購買安非他命後，二人│                          │
 │    │時許  │                │分食。                    │                          │
 │    │      │                │                          │                          │
 ├──┼───┼────────┼─────────────┼─────────────┤
 │    │96年9 │澎湖縣馬公市鎖港│乙○○自己出資並向陳志龍收│乙○○幫助施用第二級毒品，│
 │02  │、10月│里908號旁涼亭   │取1,600元，集資後再由吳鎮 │處有期徒刑捌月。          │
 │    │某日18│                │有出面購買安非他命後，二人│                          │
 │    │時許  │                │分食。                    │                          │
 │    │      │                │                          │                          │
 ├──┼───┼────────┼─────────────┼─────────────┤
 │    │96年10│澎湖縣馬公市鎖港│乙○○自己出資並向翁國仁收│乙○○幫助施用第二級毒品，│
 │03  │月中旬│里1287號前空地  │取2,000元，集資後再由吳鎮 │處有期徒刑捌月。          │
 │    │某日15│                │有出面購買安非他命後，2人 │                          │
 │    │時許  │                │分食之。                  │                          │
 ├──┼───┼────────┼─────────────┼─────────────┤
 │    │96年11│澎湖縣馬公市鎖港│乙○○自己出資並向翁國仁收│乙○○幫助施用第二級毒品，│
 │04  │月初某│里908號旁涼亭   │取2,000元，集資後再由吳鎮 │處有期徒刑捌月。          │
 │    │日15時│                │有出面購買安非他命後，二人│                          │
 │    │許    │                │分食。                    │                          │
 │    │      │                │                          │                          │
 ├──┼───┼────────┼─────────────┼─────────────┤
 │    │96年11│澎湖縣馬公市鎖港│無償轉讓安非他命給翁國仁施│乙○○轉讓禁藥，處有期徒刑│
 │05  │月某日│里1287號3樓房間 │用。                      │貳年。                    │
 │    │21時許│內（起訴書誤載犯│                          │                          │
 │    │      │罪地點為1228號）│                          │                          │
 │    │      │                │                          │                          │
 ├──┼───┼────────┼─────────────┼─────────────┤
 │    │96年11│澎湖縣馬公市鎖港│無償轉讓安非他命給翁國仁施│乙○○轉讓禁藥，處有期徒刑│
 │06  │月某日│里1287號3樓房間 │用。                      │貳年。                    │
 │    │21時許│內（起訴書誤載犯│                          │                          │
 │    │      │罪地點為1228號）│                          │                          │
 ├──┼───┼────────┼─────────────┼─────────────┤
 │    │96年11│澎湖縣馬公市鎖港│乙○○自己出資並向翁明坤收│乙○○幫助施用第二級毒品，│
 │07  │月底某│里908號旁涼亭   │取2,500元，集資後再由吳鎮 │處有期徒刑捌月。          │
 │    │日19時│                │有出面購買安非他命後，二人│                          │
 │    │許    │                │分食之。                  │                          │
 │    │      │                │                          │                          │
 ├──┼───┼────────┼─────────────┼─────────────┤
 │    │96年12│澎湖縣馬公市鎖港│無償轉讓安非他命給翁國仁施│乙○○轉讓禁藥，處有期徒刑│
 │08  │月某日│里1287號3樓房間 │用。                      │貳年。                    │
 │    │21時許│內（起訴書誤載犯│                          │                          │
 │    │      │罪地點為1228號）│                          │                          │
 │    │      │                │                          │                          │
 ├──┼───┼────────┼─────────────┼─────────────┤
 │    │96年12│澎湖縣馬公市鎖港│無償轉讓安非他命給翁國仁施│乙○○轉讓禁藥，處有期徒刑│
 │09  │月某日│里1287號3樓房間 │用。                      │貳年。                    │
 │    │21時許│內（起訴書誤載犯│                          │                          │
 │    │      │罪地點為1228號）│                          │                          │
 │    │      │                │                          │                          │
 ├──┼───┼────────┼─────────────┼─────────────┤
 │    │96年12│澎湖縣馬公市鎖港│乙○○自己出資並向翁明坤收│乙○○幫助施用第二級毒品，│
 │10  │月底某│里908號旁涼亭   │取1,500元，集資後再由吳鎮 │處有期徒刑捌月。          │
 │    │日19時│                │有出面購買安非他命後，二人│                          │
 │    │許    │                │分食之。                  │                          │
 │    │      │                │                          │                          │
 ├──┼───┼────────┼─────────────┼─────────────┤
 │    │97年1 │澎湖縣馬公市鎖港│無償轉讓安非他命給翁國仁施│乙○○轉讓禁藥，處有期徒刑│
 │11  │月某日│里1287號3樓房間 │用。                      │貳年。                    │
 │    │21時許│內（起訴書誤載犯│                          │                          │
 │    │      │罪地點為1228號）│                          │                          │
 │    │      │                │                          │                          │
 ├──┼───┼────────┼─────────────┼─────────────┤
 │    │97年1 │澎湖縣馬公市鎖港│無償轉讓安非他命給翁明坤施│乙○○轉讓禁藥，處有期徒刑│
 │    │月某日│里1287號3樓房間 │用。                      │貳年。                    │
 │12  │21時許│內              │                          │                          │
 │    │      │                │                          │                          │
 └──┴───┴────────┴─────────────┴─────────────┘

司法院資訊處製作；財團法人民間司法改革基金會備份。
